---
title: "Log-Daten"
output: rmarkdown::html_vignette
vignette: >
  %\VignetteIndexEntry{Log-Daten}
  %\VignetteEncoding{UTF-8}
  %\VignetteEngine{knitr::rmarkdown}
editor_options:
  chunk_output_type: console
---

```{r, include = FALSE}
knitr::opts_chunk$set(
  collapse = TRUE,
  comment = "#>"
)
```

```{r setup, message=FALSE, warning=FALSE}
library(eatPrepTBA)
library(dplyr)
library(tidyr)
```

Testcenter-Logs sind eine sehr nützliche Zusatzquelle, aber sie sind keine
vollständige technische Telemetrie. Sie dokumentieren vor allem Ereignisse des
Testcenters und des Players: Verbindungszustände, Player-Zustände, Seiten- und
Fortschrittszustände, Fokus-Ereignisse, Runtime-Fehler und, wenn vorhanden,
`LOADCOMPLETE`-Informationen zur Browserumgebung.

> **Empfohlen:** Log-Daten sollten zuerst auf Verlässlichkeit geprüft werden,
> bevor Bearbeitungszeiten, Ladezeiten oder technische Unterschiede inhaltlich
> interpretiert werden.

## Was Logs leisten können

Mit den Log-Funktionen in `eatPrepTBA` lassen sich unter anderem folgende Fragen
bearbeiten:

| Frage | Wichtige Funktionen |
|---|---|
| Welche Log-Typen kommen überhaupt vor? | `summarise_log_inventory()` |
| Welche Browser, Betriebssysteme, Geräte und Auflösungen wurden genutzt? | `summarise_log_environment()` |
| Sind Logdaten vollständig und plausibel genug für weitere Analysen? | `detect_log_anomalies()`, `summarise_log_qc()` |
| Gab es Verbindungsverluste oder ungewöhnliche Verbindungswechsel? | `summarise_log_connections()` |
| Gab es Fokusverluste, die lange oder ungelöst waren? | `summarise_log_focus()` |
| Wurden Units geladen und gestartet? | `summarise_log_player()`, `estimate_unit_times()` |
| Welche Seiten und Progress-Zustände wurden beobachtet? | `summarise_log_pages()`, `summarise_log_progress()` |
| Wie hängen beobachtete Ladezeiten mit Unitgrößen zusammen? | `estimate_unit_times()`, `add_unit_sizes()` |
| Gibt es Systemcheck-Hinweise auf Netzwerkbedingungen? | `summarise_system_checks()`, `add_system_check_summary()` |

Wichtig ist die Abgrenzung: `LOADCOMPLETE$loadTime` und die Unit-Ladezeiten aus
`estimate_unit_times()` sind beobachtete Ladezeitangaben. Sie sind **keine**
direkte Downloadgeschwindigkeit. Für echte oder browsernahe Netzwerkangaben
kommen, wenn überhaupt, eher Systemcheck-Daten in Frage.

## Daten einlesen

Logs können entweder direkt aus einem Testcenter-Workspace geladen oder aus
exportierten CSV-Dateien gelesen werden.

```{r, eval=FALSE}
login <- login_testcenter(keyring = TRUE, app_version = "18.0.0")
workspace <- access_workspace(login, ws_id = 123)

logs <- get_logs(workspace, groups = "Gruppenname")
```

```{r, eval=FALSE}
logs <- read_logs("logs.csv")
```

Für große Studien ist es sinnvoll, die eingelesenen Daten einmal als RDS-Datei
zwischenzuspeichern.

```{r, eval=FALSE}
readr::write_rds(logs, "logs_raw.rds")
logs <- readr::read_rds("logs_raw.rds")
```

Die meisten Log-Funktionen erwarten einen Tibble mit mindestens `log_entry`.
Für sessionbezogene Auswertungen werden, soweit vorhanden, `group_id`,
`login_name`, `login_code` und `booklet_id` verwendet. Unitbezogene Funktionen
verwenden zusätzlich `unit_key` und `unit_alias`.

## Beispiel-Datensatz

Die folgenden künstlichen Logs sind klein genug für die Vignette, enthalten aber
typische Muster: eine plausible Session mit `LOADCOMPLETE`, eine auffällige
Session ohne `LOADCOMPLETE`, einen Verbindungsverlust, einen ungelösten
Fokusverlust, einen Runtime-Fehler und inkonsistente Seiteninformationen.

```{r example-logs}
make_loadcomplete <- function(browser_name, os_name, device,
                              width, height, load_time) {
  payload <- list(
    browserVersion = "18.3",
    browserName = browser_name,
    osName = os_name,
    device = device,
    screenSizeWidth = width,
    screenSizeHeight = height,
    loadTime = load_time
  )

  paste0("LOADCOMPLETE : ", jsonlite::toJSON(payload, auto_unbox = TRUE))
}

logs <- tibble::tribble(
  ~group_id, ~login_name, ~login_code, ~booklet_id, ~unit_key, ~unit_alias, ~ts, ~log_entry,
  "G1", "L1", "C1", "B1", "U1", "U1", 100, make_loadcomplete("Safari", "iOS 18.6.2", "Apple iPad tablet", 820, 1180, 30926),
  "G1", "L1", "C1", "B1", "U1", "U1", 150, 'CONNECTION : "POLLING"',
  "G1", "L1", "C1", "B1", "U1", "U1", 160, 'CONNECTION : "WEBSOCKET"',
  "G1", "L1", "C1", "B1", "U1", "U1", 200, "PLAYER = LOADING",
  "G1", "L1", "C1", "B1", "U1", "U1", 500, "PLAYER = RUNNING",
  "G1", "L1", "C1", "B1", "U1", "U1", 520, "PAGE_COUNT = 2",
  "G1", "L1", "C1", "B1", "U1", "U1", 530, "CURRENT_PAGE_ID = 1",
  "G1", "L1", "C1", "B1", "U1", "U1", 540, "CURRENT_PAGE_NR = 1",
  "G1", "L1", "C1", "B1", "U1", "U1", 700, "RESPONSE_PROGRESS = some",
  "G1", "L1", "C1", "B1", "U1", "U1", 2000, 'FOCUS : "HAS_NOT"',
  "G1", "L1", "C1", "B1", "U1", "U1", 2300, 'FOCUS : "HAS"',
  "G1", "L1", "C1", "B1", "U1", "U1", 2600, "CURRENT_PAGE_ID = 2",
  "G1", "L1", "C1", "B1", "U1", "U1", 2700, "CURRENT_PAGE_NR = 2",
  "G1", "L1", "C1", "B1", "U1", "U1", 3000, "RESPONSE_PROGRESS = complete",
  "G1", "L1", "C1", "B1", "U1", "U1", 3100, "PRESENTATION_PROGRESS = complete",
  "G1", "L2", "C2", "B1", "U2", "U2", 100, 'CONNECTION : "POLLING"',
  "G1", "L2", "C2", "B1", "U2", "U2", 140, 'CONNECTION : "LOST"',
  "G1", "L2", "C2", "B1", "U2", "U2", 200, "PLAYER = LOADING",
  "G1", "L2", "C2", "B1", "U2", "U2", 210, "PAGE_COUNT = 1",
  "G1", "L2", "C2", "B1", "U2", "U2", 220, "CURRENT_PAGE_NR = 2",
  "G1", "L2", "C2", "B1", "U2", "U2", 300, 'FOCUS : "HAS_NOT"',
  "G1", "L2", "C2", "B1", "U2", "U2", 400, "Runtime Error : Player crashed"
)

logs
```

## Erster Überblick

Auf großen Datensätzen ist `summarise_log_inventory()` ein guter erster Schritt,
weil damit noch keine komplexen Zeit- oder Zustandsverläufe berechnet werden.
Man sieht schnell, welche Ereignistypen überhaupt vorhanden sind und ob
unbekannte oder projektspezifische Typen auftauchen.

```{r inventory}
inventory <- summarise_log_inventory(logs)

inventory %>%
  select(log_type, log_family, n, known_log_type, supported_parser)
```

> **Empfohlen:** Wenn viele unbekannte Log-Typen auftreten, sollten diese vor
> der eigentlichen Analyse stichprobenartig inspiziert werden. Unbekannte Typen
> können harmlos sein, aber auch auf Player- oder projektspezifische Ereignisse
> hinweisen, die in einer Studie wichtig sind.

## Browser, Gerät und Auflösung

`summarise_log_environment()` extrahiert Informationen aus `LOADCOMPLETE`.
In Testcenter-Logs kann der Payload etwa Browser, Betriebssystem, Gerät,
Bildschirmbreite, Bildschirmhöhe und `loadTime` enthalten.

```{r environment}
environment <- summarise_log_environment(logs)

environment %>%
  select(
    group_id, login_name, booklet_id,
    browser_name, browser_version,
    os_family, os_version,
    device_class, screen_size_width, screen_size_height,
    screen_orientation, load_time,
    loadcomplete_parse_ok
  )
```

Die wichtigsten technischen Variablen sind:

| Variable | Bedeutung |
|---|---|
| `browser_name`, `browser_version` | Browser und Version aus `LOADCOMPLETE` |
| `os_name`, `os_family`, `os_version` | Betriebssystem, grobe Familie und Version |
| `device`, `device_class` | Gerätebezeichnung und grobe Klasse wie `tablet`, `smartphone`, `desktop` |
| `screen_size_width`, `screen_size_height` | Bildschirmgröße in CSS-Pixeln laut Browser |
| `screen_orientation` | abgeleitet aus Breite und Höhe |
| `load_time` | beobachtete initiale Ladezeit aus `LOADCOMPLETE` |
| `n_loadcomplete_events`, `loadcomplete_multiple` | Hinweise auf mehrere `LOADCOMPLETE`-Events in einer Session |
| `loadcomplete_conflicting` | mehrere `LOADCOMPLETE`-Events mit widersprüchlichen Werten |

> **Empfohlen:** Geräte, Betriebssysteme und Auflösungen sollten in jeder Studie
> mindestens tabelliert werden. Ungewöhnliche Kombinationen können echte
> technische Besonderheiten oder Datenprobleme anzeigen.

```{r device-table}
environment %>%
  count(os_family, device_class, screen_orientation, sort = TRUE)
```

## Log-Verlässlichkeit und Anomalien

Vor inhaltlichen Analysen sollte geprüft werden, ob Logs strukturell plausibel
sind. `detect_log_anomalies()` gibt eine lange Tabelle auffälliger Muster
zurück. `summarise_log_qc()` verdichtet diese Tabelle zu einer Zeile pro
Session.

```{r anomalies}
anomalies <- detect_log_anomalies(logs)

anomalies %>%
  select(group_id, login_name, booklet_id, anomaly_code, severity, evidence)
```

```{r qc}
qc <- summarise_log_qc(logs, anomalies = anomalies)

qc
```

Die Spalte `log_qc_flag` hat die Werte `ok`, `info`, `warning` oder `critical`.
Sie ist als Screening-Flag gedacht, nicht als automatische Ausschlussregel.

Die wichtigsten Anomaliegruppen sind:

| Bereich | Anomalie-Codes |
|---|---|
| `LOADCOMPLETE` | `missing_loadcomplete`, `malformed_loadcomplete`, `multiple_loadcomplete_in_session`, `conflicting_loadcomplete`, `loadcomplete_after_unit_start` |
| Player-Zustände | `player_running_without_loading`, `loading_without_running`, `repeated_loading`, `last_event_is_loading`, `last_event_is_running` |
| Verbindung | `connection_lost`, `many_connection_transitions`, `last_connection_lost` |
| Fokus | `focus_lost_never_regained`, `repeated_focus_lost_before_regain`, `very_long_focus_loss` |
| Zeitstempel und Seiten | `timestamp_decreases_in_input`, `zero_timestamp`, `page_count_inconsistent`, `page_nr_exceeds_page_count` |
| Technische Fehler und Sonstiges | `runtime_error`, `unknown_log_type` |

> **Empfohlen:** Sessions mit `critical` sollten einzeln geprüft werden.
> Sessions mit `warning` können oft weiterverwendet werden, sollten aber in
> Sensitivitätsanalysen oder Ausschlussentscheidungen sichtbar bleiben.

## Zustandsmetriken

Die State-Summary-Funktionen sind kompakter als `prepare_logs()`. Sie behalten
die Rohlogs unverändert, zählen aber wichtige Zustände pro Session oder
Session-Unit.

```{r connections}
connections <- summarise_log_connections(logs)

connections %>%
  select(
    group_id, login_name, booklet_id,
    n_connection_events, n_connection_transitions,
    connection_states, has_connection_lost,
    last_connection_state_lost
  )
```

```{r focus}
focus <- summarise_log_focus(logs, focus_loss_threshold_ms = 5 * 60 * 1000)

focus %>%
  select(
    group_id, login_name, booklet_id,
    n_focus_lost, n_focus_regained,
    total_focus_lost_time, max_focus_lost_time,
    has_unresolved_focus_loss
  )
```

```{r player-pages-progress}
player <- summarise_log_player(logs)
pages <- summarise_log_pages(logs)
progress <- summarise_log_progress(logs)

player %>%
  select(
    group_id, login_name, booklet_id, unit_key,
    n_player_loading, n_player_running,
    first_player_state, last_player_state
  )

pages %>%
  select(
    group_id, login_name, booklet_id, unit_key,
    observed_page_nrs, page_count,
    reached_last_page_nr, observed_pages_complete,
    observed_page_nr_gaps, missing_page_nrs,
    page_count_consistent, page_nr_exceeds_page_count
  )

progress %>%
  select(
    group_id, login_name, booklet_id, unit_key,
    final_response_progress, final_presentation_progress,
    response_reached_complete, presentation_reached_complete
  )
```

Bei Seiten ist `reached_last_page_nr` bewusst schwächer als
`observed_pages_complete`: Es zeigt nur, ob die höchste beobachtete Seitennummer
die berichtete Seitenzahl erreicht hat. `observed_pages_complete` wird nur dann
`TRUE`, wenn alle ganzzahligen Seitennummern von 1 bis `PAGE_COUNT` tatsächlich
in den Logs beobachtet wurden; bei nicht beurteilbarer Seitenzählung bleibt der
Wert `NA`.

## Bearbeitungszeiten und Unit-Ladezeiten

Für Zeitintervalle auf Unit- und Seitenebene ist weiterhin
`estimate_unit_times()` die zentrale Funktion. Sie berechnet unter anderem:

- `unit_time`: Zeit von `PLAYER = RUNNING` bis zum nächsten relevanten Ereignis
- `unit_loadtime`: Zeit von `PLAYER = LOADING` bis `PLAYER = RUNNING`
- `unit_playbacks`: einzelne Unit-Playbacks als verschachtelte Tabelle
- `focus_events`: Fokusverluste innerhalb von Unit-Verläufen
- `unit_page_logs`: Seitenzeiten, wenn `CURRENT_PAGE_ID` vorhanden ist

Standardmäßig hängt `estimate_unit_times()` die Session-Environment-Spalten
aus `summarise_log_environment()` an. Mit `include_environment = FALSE` bleibt
die Ausgabe auf die Zeit- und Ereignisspalten beschränkt.

```{r unit-times-compute, results='hide', message=FALSE, warning=FALSE}
unit_times <- estimate_unit_times(logs)
```

```{r unit-times-show}
unit_times %>%
  select(
    group_id, login_name, booklet_id, unit_key,
    unit_n_play, unit_time, unit_loadtime,
    n_run_no_load, n_failed_loadings,
    browser_name, device_class, load_time,
    n_loadcomplete_events
  )
```

`unit_loadtime` ist nicht dasselbe wie `LOADCOMPLETE$loadTime`. `load_time` aus
`LOADCOMPLETE` beschreibt die initiale Browser-/Player-Ladeinformation einer
Session. `unit_loadtime` wird aus den Player-Zuständen einer konkreten Unit
geschätzt. Wenn bereits eine eigene Session-Tabelle mit
`summarise_log_environment()` aufgebaut wird, kann `include_environment = FALSE`
gesetzt und die Environment-Tabelle später gezielt gejoint werden.

> **Empfohlen:** Zeitvariablen sollten erst nach `summarise_log_qc()` und
> `detect_log_anomalies()` interpretiert werden. Anomalien wie fehlendes
> `PLAYER = RUNNING`, Runtime-Fehler oder ein letzter Zustand `LOST` können
> Zeitintervalle unbrauchbar machen.

Wenn aus den geschätzten Zeiten Berichtstabellen mit Quantilen erzeugt werden
sollen, ist `compute_staytime_tables()` ein nachgelagerter Schritt. Die Funktion
setzt auf vorbereiteten Zeitdaten aus `estimate_unit_times()` auf und kombiniert
sie mit Domänen-, Antwort-, Kodier- und Metadaten für Quarto-Reports.

> **Empfohlen:** Der Default `min_page_n_valid = 2` hält auch dünn besetzte, aber
> real beobachtete Seitenzeiten in explorativen Staytime-Berichten sichtbar. Für
> konservative finale Berichte oder Reproduktion älterer Ausgaben sollte die
> verwendete Schwelle dokumentiert werden; `min_page_n_valid = 11` entspricht der
> früheren Regel "mehr als zehn Beobachtungen". Der Default
> `response_filter = "coded"` bleibt für reguläre Berichte sinnvoll. Verwenden Sie
> `response_filter = "all"` nur bewusst, wenn auch Beispiel-, uncodierte oder
> nicht verwendete Antwortzeilen in die Prüfung eingehen sollen.

## Unitgrößen ergänzen

Wenn Unitgrößen verfügbar sind, sollten sie als Output von `compute_sizes()`
übergeben werden. Dadurch bleibt die Log-Analyse unabhängig davon, wie die
Größendaten ursprünglich erzeugt oder umgebaut wurden.

```{r, eval=FALSE}
files <- list_files(workspace, dependencies = TRUE)
sizes <- compute_sizes(files)
```

In der Vignette verwenden wir eine kleine künstliche Dateiliste.

```{r sizes, message=FALSE, warning=FALSE}
files <- tibble::tibble(
  type = c("Unit", "Unit", "Booklet", "Resource"),
  name = c("U1.xml", "U2.xml", "B1.xml", "asset.png"),
  size = c(800000, 1800000, 3000, 200000),
  dependencies = list(
    list(
      list(relationship_type = "isDefinedBy", object_name = "U1.xml"),
      list(relationship_type = "uses", object_name = "asset.png")
    ),
    list(
      list(relationship_type = "isDefinedBy", object_name = "U2.xml")
    ),
    list(
      list(relationship_type = "uses", object_name = "U1.xml"),
      list(relationship_type = "uses", object_name = "U2.xml")
    ),
    list()
  )
)

sizes <- compute_sizes(files)

unit_times_with_sizes <- add_unit_sizes(unit_times, sizes)

unit_times_with_sizes %>%
  select(
    group_id, login_name, unit_key,
    unit_loadtime, unit_size_mb,
    unit_size_available,
    unit_median_loadtime_per_mb
  )
```

Die `*_per_mb`-Variablen beschreiben beobachtete Ladezeit pro MiB. Sie sind
nützlich, um auffällige Kombinationen aus Unitgröße und Ladezeit zu finden. Sie
sind aber keine Messung der Downloadgeschwindigkeit, weil Browser, Player,
Caching, Geräteperformance und Testcenter-Zustände gemeinsam in die Ladezeit
eingehen können.

## Systemchecks ergänzen

Systemchecks sind die bessere Quelle, wenn in einer Studie tatsächlich
netzwerknahe Informationen erhoben wurden. Die Dateien sind nicht immer gleich
strukturiert; deshalb fasst `summarise_system_checks()` mögliche
Netzwerkmetriken konservativ zusammen und behält sie zusätzlich als List-Column.

```{r, eval=FALSE}
system_checks <- get_system_checks(workspace, groups = "Gruppenname")
system_checks <- read_system_checks("system-checks.csv")
```

```{r system-checks}
system_checks <- tibble::tibble(
  groupname = c("G1", "G1"),
  loginname = c("L1", "L1"),
  login_code = c("C1", "C1"),
  bookletname = c("B1", "B1"),
  downlink = c("12.5", "12.5"),
  rtt = c("50", "50"),
  effectiveType = c("4g", "4g"),
  id = c("network_check", "screen_check"),
  value = c("ok", "ok")
)

system_summary <- summarise_system_checks(system_checks)

system_summary %>%
  select(
    group_id, login_name, login_code, booklet_id,
    has_network_metrics,
    system_check_download_value,
    system_check_rtt_value,
    system_check_effective_type
  )
```

Die Zusammenfassung kann anschließend an sessionbezogene Log-Summaries gehängt
werden.

```{r combined-session}
session_overview <- qc %>%
  left_join(environment, by = c("group_id", "login_name", "login_code", "booklet_id")) %>%
  left_join(connections, by = c("group_id", "login_name", "login_code", "booklet_id")) %>%
  left_join(focus, by = c("group_id", "login_name", "login_code", "booklet_id")) %>%
  add_system_check_summary(system_summary)

session_overview %>%
  select(
    group_id, login_name, booklet_id,
    log_qc_flag, browser_name, device_class,
    has_connection_lost, has_unresolved_focus_loss,
    has_network_metrics,
    system_check_download_value
  )
```

## `prepare_logs()` für gezielte Detailarbeit

`prepare_logs()` ist weiterhin nützlich, wenn einzelne Log-Ereignisse gezielt
gefiltert und in Spalten zerlegt werden sollen. Für breite Standardanalysen sind
die Summary-Funktionen meist stabiler und günstiger, weil sie genau definierte
Aggregationen liefern.

```{r prepared-logs}
prepare_logs(logs, log_events = c("loadcomplete", "connection", "player")) %>%
  select(
    group_id, login_name, unit_key, ts,
    browser_name, os_name, device_class,
    connection, player
  )
```

## Empfohlener Workflow

Für reale Studien hat sich folgende Reihenfolge bewährt:

1. Rohdaten einlesen: `get_logs()` oder `read_logs()`.
2. Log-Typen inventarisieren: `summarise_log_inventory()`.
3. Geräte und Umgebung als Session-Tabelle extrahieren:
   `summarise_log_environment()`.
4. Anomalien prüfen: `detect_log_anomalies()` und `summarise_log_qc()`.
5. Zustände verdichten: `summarise_log_connections()`,
   `summarise_log_focus()`, `summarise_log_player()`,
   `summarise_log_pages()` und `summarise_log_progress()`.
6. Zeitintervalle berechnen: `estimate_unit_times()`. Die Environment-Spalten
   werden standardmäßig mitgeführt; bei separater Session-Tabelle kann
   `include_environment = FALSE` gesetzt werden.
7. Optional Unitgrößen ergänzen: `compute_sizes()` und `add_unit_sizes()`.
8. Optional Systemchecks ergänzen: `get_system_checks()` oder
   `read_system_checks()`, danach `summarise_system_checks()` und
   `add_system_check_summary()`.
9. Optional Berichtstabellen vorbereiten: `compute_staytime_tables()` auf Basis
   der mit `estimate_unit_times()` geschätzten Zeitdaten.
10. Analyseentscheidungen dokumentieren: Welche Anomalien führen zu Ausschluss,
   Sensitivitätsanalyse oder nur zu einem Hinweis?

> **Empfohlen:** Für Berichte sollte mindestens eine Session-Tabelle mit
> `log_qc_flag`, Browser/OS/Gerät/Auflösung, Verbindungsverlusten,
> ungelösten Fokusverlusten und, falls vorhanden, Systemcheck-Netzwerkangaben
> erzeugt werden. Diese Tabelle macht sichtbar, ob die Logdaten als Grundlage
> weiterer Analysen verlässlich genug sind.

## Performance bei großen Logdaten

Logdaten können sehr groß sein. Einige einfache Regeln helfen, Analysen stabil
zu halten:

- Erst Inventar und QC rechnen, dann Detailtabellen.
- Rohdaten nach dem Einlesen als RDS zwischenspeichern.
- Für Detailfragen nach Log-Typen filtern, statt alle Log-Einträge mehrfach zu
  durchsuchen.
- Session- und Unit-Summaries getrennt aufbauen und erst am Ende gezielt joinen.
- Ladezeiten nie isoliert interpretieren, sondern zusammen mit Anomalien,
  Gerätetypen, Auflösung, Unitgröße und Systemcheck-Hinweisen.

```{r, eval=FALSE}
inventory <- summarise_log_inventory(logs)
environment <- summarise_log_environment(logs)
anomalies <- detect_log_anomalies(logs)
qc <- summarise_log_qc(logs, anomalies = anomalies)

session_overview <- qc %>%
  left_join(environment, by = c("group_id", "login_name", "login_code", "booklet_id"))
```

Die Log-Auswertung bleibt damit modular: Jede Tabelle beantwortet eine klar
begrenzte Frage und kann bei Bedarf einzeln geprüft, gespeichert oder erweitert
werden.
