---
title: "Variablenreihenfolge und Missing-Klassifikation"
output: rmarkdown::html_vignette
vignette: >
  %\VignetteIndexEntry{Variablenreihenfolge und Missing-Klassifikation}
  %\VignetteEncoding{UTF-8}
  %\VignetteEngine{knitr::rmarkdown}
---

```{r setup, include=FALSE}
knitr::opts_chunk$set(collapse = TRUE, comment = "#>", message = FALSE)
library(eatPrepTBA)
library(dplyr)
```

`complete_design()` ergänzt die erwarteten Antwortzeilen. Optional bestimmt
die Funktion außerdem Positionen und klassifiziert Missings. Die beiden
Zusatzschritte lassen sich mit `get_design_order()` und `recode_missings()`
auch separat aufrufen. Dieses Beispiel läuft vollständig lokal mit
synthetischen Daten; ein Studio- oder Testcenter-Zugang ist nicht erforderlich.
Den Weg von echten Exporten zu diesen Daten beschreibt der
[Standard-Workflow](standard-workflow.html).

## Drei Einstellungen, unterschiedliche Aufgaben

| `recode_omissions_to_not_reached` | Verhalten von `complete_design()` |
|:--|:--|
| `NULL` | Nur das Design vervollständigen. Vorhandene Kodierfelder erhalten, neue Kodierfelder `NA` lassen. Keine neuen Positionen bestimmen. |
| `FALSE` (Standard) | Positionen bestimmen und Missings klassifizieren. Bestehende Auslassungen erhalten; Not reached vor späterer Bearbeitung zu Auslassung korrigieren. |
| `TRUE` | Wie `FALSE`, zusätzlich abschließende Auslassungen zu Not reached umkodieren. |

`FALSE` erhält damit die grundsätzliche Behandlung bestehender Auslassungen
aus der Ursprungsvariante. Die Prüfung innerhalb einer Unit und der Erhalt
technischer Statuswerte sind Teil der neuen Implementierung; `FALSE` ist
keine vollständige Wiederherstellung des alten Algorithmus.

**Der technische `code_status` bleibt in allen drei Einstellungen erhalten,
einschließlich `NA`.** `code_type` bezeichnet die analytische Missing-Art,
`code_score` die für die Auswertung zugewiesene Punktzahl. Bei gewöhnlichen
Missing-Umklassifikationen wird auch `code_id` angepasst. Für abgeleitete
Invalids gilt eine unten gezeigte Ausnahme.

## Ein Testheft mit zwei Units

Das Testheft `B1` enthält in einem Testlet zunächst `U1`, dann `U2`.
Die Basisvariablen haben Seiten- und Elementpositionen. Die Variablen `01`
und `02` sind Ableitungen; ihre Quellen stehen im Kodierschema. Die
Studio-Itemzuordnung verwendet in diesem Beispiel die Ableitungen als Items.
Ein Item könnte ebenso eine Basisvariable sein.

Der folgende Block erstellt bereits vorbereitete Unit-Metadaten. In echten
Daten kommen sie aus `get_units(..., metadata = TRUE, unit_definition = TRUE)`
und `add_coding_scheme()`.

```{r example-units}
example_unit <- function(key, second_basis = c("02a", "02b")) {
  ids <- c("01a", "01b", "01", second_basis, "02")
  derived <- ids %in% c("01", "02")
  sources <- lapply(ids, function(id) {
    src <- switch(id, "01" = c("01a", "01b"),
                  "02" = second_basis, character())
    tibble::tibble(
      variable_source_ref = if (length(src)) paste0("ref_", src) else character(),
      variable_source_direct = rep(TRUE, length(src))
    )
  })
  codes <- tibble::tibble(
    variable_id = ids,
    variable_ref = paste0("ref_", ids),
    variable_source_type = ifelse(derived, "SUM", "BASE"),
    variable_level = ifelse(derived, 1L, 0L),
    variable_page = ifelse(startsWith(ids, "01"), 1L, 2L),
    variable_section = 0L,
    variable_element = c(0L, 1L, NA_integer_,
                         seq_along(second_basis) - 1L, NA_integer_),
    variable_page_always_visible = FALSE,
    variable_sources = sources
  )
  tibble::tibble(
    unit_key = key, unit_codes = list(codes),
    items_list = list(tibble::tibble(
      variable_id = c("01", "02"),
      item_id = paste0(key, "_I", c("01", "02"))
    ))
  )
}
units <- bind_rows(example_unit("U1"), example_unit("U2", "02a"))

design <- tibble::tibble(
  group_id = "G1", login_name = "L1", login_code = "C1",
  booklet_id = "B1", booklet_no = 1L, testlet_no = 1L,
  unit_booklet_no = 1:2, unit_key = c("U1", "U2"),
  unit_alias = c("first", "second")
)
```

Eine Unit-Zeile je Person und Vorkommen genügt hier: `complete_design()`
ergänzt sämtliche aktiven Variablen der betreffenden Units.

### Erwartete Absolutpositionen

```{r positions}
positions <- get_design_order(design, units)
knitr::kable(select(positions, booklet_id, unit_key, variable_id,
                    variable_order, item_id, item_order, order_source))
```

`variable_order` ist eindeutig und fortlaufend **je Testheft**. Personen mit
demselben Testheft erhalten dieselben Positionen; `booklet_no` ist dagegen die
Zuordnung innerhalb einer Person. Eine mehrfach vorkommende Unit erhält pro
Vorkommen eigene Positionen, unterschieden durch Testlet, Unitposition und Alias.
`item_order` ist ein eigener fortlaufender Index für die ausgewählten Items.
Er ist kein zweiter Name für `variable_order`.

Die Basisreihenfolge folgt Testheft, Unit-Vorkommen, Seite und verfügbaren
numerischen Abschnitts-/Elementpfaden. Fehlen belastbare Strukturangaben,
ergänzt eine natürliche Namenssortierung die Schätzung, etwa `2` vor `10`.
`order_source` dokumentiert die verwendete Information; `order_group` fasst
gemeinsame physische Positionen zusammen. Ein eindeutiger Index allein beweist
keine eindeutig bekannte physische Reihenfolge. Antwort- und Log-Zeitstempel
werden nicht verwendet.

Ableitungen stehen in einem eindeutigen Block nach ihrer letzten Quelle.
Mehrstufige Ableitungen folgen der Abhängigkeitsreihenfolge. Bei unbekannten
oder zyklischen Quellen entsteht ein diagnostischer Block
(`derived_unresolved`, `sources_known = FALSE`); solche Quellen werden nicht
als vollständig bekannt behandelt.

## Eingangsdaten und drei Ergebnisse

In `U1` liegt eine Auslassung vor späterer Bearbeitung. Außerdem ist `02a`
bereits als Not reached kodiert, obwohl `02b` danach beantwortet wurde.
In `U2` liegen nur noch ausgelassene bzw. nicht erreichte Basisvariablen.
Für `U2/02a` fehlt sogar die Antwortzeile. Trotzdem hat die abgeleitete
Variable `U2/02` einen gültigen Code mit 0 Punkten: Dieser darf erhalten
bleiben, zählt aber nicht als später bearbeitete Basisvariable.

```{r responses}
coded <- tibble::tribble(
  ~unit_key, ~variable_id, ~code_status,     ~code_id, ~code_score, ~code_type,
  "U1", "01a", "CODING_COMPLETE",   1,   1, "FULL_CREDIT",
  "U1", "01b", "DISPLAYED",       -99,   0, "MISSING_BY_OMISSION",
  "U1", "01",  "INVALID",         -98,   0, "MISSING_INVALID_RESPONSE",
  "U1", "02a", "NOT_REACHED",     -96,  NA, "MISSING_NOT_REACHED",
  "U1", "02b", "CODING_COMPLETE",   1,   1, "FULL_CREDIT",
  "U1", "02",  "CODING_COMPLETE",   1,   1, "FULL_CREDIT",
  "U2", "01a", "DISPLAYED",       -99,   0, "MISSING_BY_OMISSION",
  "U2", "01b", "NOT_REACHED",     -96,  NA, "MISSING_NOT_REACHED",
  "U2", "01",  "INVALID",         -98,   0, "MISSING_INVALID_RESPONSE",
  "U2", "02",  "CODING_COMPLETE",   0,   0, "RESIDUAL_AUTO"
) %>%
  left_join(design, by = "unit_key", relationship = "many-to-one") %>%
  mutate(value = ifelse(code_type == "FULL_CREDIT", "A", NA_character_))

only_completed <- complete_design(coded, units, design,
                                  recode_omissions_to_not_reached = NULL)
classified_false <- complete_design(coded, units, design)
classified_true <- complete_design(coded, units, design,
                                   recode_omissions_to_not_reached = TRUE)
```

### `NULL`: nur vervollständigen

```{r output-null, echo=FALSE}
show_codes <- function(data) {
  data %>%
    arrange(unit_booklet_no, match(variable_id, c("01a", "01b", "01", "02a", "02b", "02"))) %>%
    select(unit_key, variable_id, code_status, code_id, code_type,
           code_score, response_present) %>%
    knitr::kable()
}
show_codes(only_completed)
```

`response_present = FALSE` markiert die ergänzte Zeile `U2/02a`; deren
Kodierfelder bleiben vollständig `NA`. Vorhandene Positionen würden erhalten
bleiben, neue Positionen werden bei `NULL` nicht berechnet.
`id_used` kennzeichnet weiterhin Personen mit mindestens einem gespeicherten
technischen `code_status`; es ist kein Indikator für beantwortete Items.

### `FALSE`: bestehende Auslassungen erhalten

```{r output-false, echo=FALSE}
show_codes(classified_false)
```

`U1/02a` wird analytisch zur Auslassung: `code_type` wird
`MISSING_BY_OMISSION`, `code_id` wird `-99`, der Score wird `0`.
Der technische Status bleibt `NOT_REACHED`. Die abschließende Auslassung
`U2/01a` bleibt eine Auslassung; die abgeleiteten Invalids bleiben unverändert.
Die ergänzte Basiszeile `U2/02a` erhält Not reached, aber keinen erfundenen
technischen Status.

### `TRUE`: abschließende Auslassungen zu Not reached

```{r output-true, echo=FALSE}
show_codes(classified_true)
```

`U1/01b` bleibt eine Auslassung, weil später noch Basisvariablen bearbeitet
wurden. `U2/01a` wird zu `MISSING_NOT_REACHED`, Code `-96`, Score `NA`;
sein Status bleibt `DISPLAYED`. `U1/02a` wird wie bei `FALSE` zur Auslassung
korrigiert. Ein einzelnes Not reached bildet also keine unumkehrbare Grenze.

**Sonderfall `U2/01`:** Beide Basisquellen sind Auslassung oder Not reached
und liegen im abschließenden Bereich. Deshalb darf bei `TRUE` auch ein
abgeleitetes Invalid zu Not reached werden. Nur `code_type` und `code_score`
ändern sich; `code_id = -98` und `code_status = INVALID` bleiben erhalten.
Bei `FALSE` erfolgt diese Umklassifikation nicht. `U1/01` bleibt in beiden
Fällen Invalid, weil eine seiner Basisquellen beantwortet wurde.
Gültige Ableitungen wie `U2/02` werden in keinem Fall überschrieben.

### Was die Grenze bestimmt

Die Grenze wird pro Person, Testheft-Zuordnung und Testlet ausschließlich aus
Basisvariablen bestimmt. Entscheidend ist die letzte Basisposition mit
Bearbeitungsnachweis, nicht die erste Not-reached-Zeile.

| Basis-Ergebnis | Bedeutung für die Grenze |
|:--|:--|
| Gültig kodiert, auch 0 Punkte | Bearbeitungsnachweis; bleibt erhalten. |
| Invalid | Bearbeitungsnachweis; wird nicht wie eine Auslassung behandelt. |
| Omission bei `FALSE` | Bleibt Auslassung und zählt als erreichte Position. |
| Omission bei `TRUE` | Kein Bearbeitungsnachweis; kann im Schluss zu Not reached werden. |
| Not reached | Kein Bearbeitungsnachweis; wird vor späterer Bearbeitung zur Auslassung. |
| Kodierfehler, `NO_CODING` oder noch offene Kodierung | Nur mit gespeichertem Rohantwortwert Bearbeitungsnachweis; die Kategorie selbst wird erhalten. |

Abgeleitete Variablen verschieben diese Grenze nie. Für ihre
Missing-Einordnung zählt die Position der letzten **transitiven Basisquelle**,
nicht ihr künstlicher Index im Ableitungsblock. Die Invalid-Ausnahme erfordert
eine vollständig bekannte, nicht leere Quellenmenge. Vorhandene gültige
Ableitungen und Kodierfehler werden erhalten; die Klassifikation führt den
Autocoder nicht erneut aus und erzeugt keine neuen Invalid-Ableitungen.

## Schritte separat ausführen

```{r separate-steps}
separate_result <- recode_missings(
  only_completed, units, positions = positions,
  recode_omissions_to_not_reached = TRUE
)
stopifnot(isTRUE(all.equal(classified_true, separate_result)))
```

`recode_missings()` übernimmt die gelieferten Positionen. Es sortiert nicht
noch einmal nach einer eigenen Namenskonvention. Vollständige Basisdaten
sind Voraussetzung: Erst nach der Missing-Klassifikation auf Items filtern.

### Bekannte Unit-Reihenfolge ersetzen

Ein Override gibt sämtliche aktiven Basisvariablen der Unit in lokaler
Reihenfolge an. Ableitungen werden anschließend weiterhin nach ihren Quellen
eingefügt. So lässt sich eine bekannte abweichende Reihenfolge gezielt
berücksichtigen, ohne einzelne Personenzeilen zu bestätigen.

```{r override-order}
order_overrides <- tibble::tibble(
  unit_key = "U1",
  variable_id = c("01b", "01a", "02a", "02b"),
  local_order = 1:4
)
overridden_positions <- get_design_order(design, units,
                                        order_overrides = order_overrides)
knitr::kable(overridden_positions %>%
               filter(unit_key == "U1") %>%
               select(unit_key, variable_id, variable_order, order_source))
```

Ohne weitere Spalten gilt das Override für alle Vorkommen der Unit.
`booklet_id`, `testlet_no` und `unit_booklet_no` können den Geltungsbereich
einschränken; fehlende Werte in diesen Spalten gelten als Platzhalter für alle
Vorkommen. Die geänderten Positionen lassen sich anschließend an
`recode_missings()` übergeben.

### Optional nur bestimmte Items indexieren

```{r selected-items}
item_selection <- tibble::tibble(
  unit_key = c("U1", "U2"), variable_id = c("02", "01")
)
selected_positions <- get_design_order(design, units,
                                      item_selection = item_selection)
knitr::kable(selected_positions %>%
               filter(!is.na(item_order)) %>%
               select(unit_key, variable_id, variable_order, item_id, item_order))
stopifnot(identical(positions$variable_order, selected_positions$variable_order))
```

Die Auswahl ändert nur die Itempositionen. Alle Basisvariablen bleiben für die
Missing-Prüfung verfügbar, und ihre Absolutpositionen bleiben erhalten.
Ohne explizite Auswahl werden alle Studio-verknüpften Items indexiert. Eine
explizite Auswahl funktioniert auch ohne Studio-Item-ID; es wird dabei keine
ID aus dem Variablennamen erfunden. Sind mehrere Variablen desselben
Unit-Vorkommens mit demselben Item verknüpft, muss eine eindeutige Auswahl
getroffen werden.

## Kodierfelder für die Auswertung verwenden

Für die analytische Missing-Art ist `code_type` maßgeblich; die Punktzahl
steht in `code_score`. `code_status` und im Invalid-Sonderfall auch `code_id`
dokumentieren weiterhin das technische Eingangsergebnis. Deshalb darf eine
Prüfung auf Not reached nicht allein aus `code_id == -96` bestehen.

Eigene Missing-Zuordnungen können über `missings` übergeben werden. Das
Schema enthält `code_id`, `code_status`, `code_score` und `code_type`.
Bei der Klassifikation wird `code_status` trotzdem nicht überschrieben;
ein ausdrücklich hinterlegter Score `NA` wird als `NA` zugewiesen.

```{r verify-example, include=FALSE}
at <- function(data, key, id) filter(data, unit_key == key, variable_id == id)
stopifnot(
  all(is.na(at(only_completed, "U2", "02a")$code_type)),
  at(classified_false, "U1", "02a")$code_id == -99,
  at(classified_true, "U1", "01b")$code_type == "MISSING_BY_OMISSION",
  at(classified_false, "U2", "01")$code_type == "MISSING_INVALID_RESPONSE",
  at(classified_true, "U2", "01")$code_type == "MISSING_NOT_REACHED",
  at(classified_true, "U2", "01")$code_id == -98,
  is.na(at(classified_true, "U2", "01")$code_score),
  at(classified_true, "U2", "02")$code_type == "RESIDUAL_AUTO",
  is.na(at(classified_true, "U2", "02a")$code_status)
)
original_status <- select(coded, unit_key, variable_id, original = code_status)
for (result in list(only_completed, classified_false, classified_true)) {
  observed <- filter(result, response_present) %>%
    left_join(original_status, by = c("unit_key", "variable_id"))
  stopifnot(identical(observed$code_status, observed$original))
}
```
