---
title: "Missing-Klassifikation: elf Fälle im Vergleich"
output:
  rmarkdown::html_vignette:
    toc: true
resource_files:
  - missing-examples.csv
vignette: >
  %\VignetteIndexEntry{Missing-Klassifikation: elf Fälle im Vergleich}
  %\VignetteEncoding{UTF-8}
  %\VignetteEngine{knitr::rmarkdown}
---

```{r setup, include=FALSE}
knitr::opts_chunk$set(echo = FALSE, message = FALSE, error = FALSE)
library(eatPrepTBA)
library(dplyr)

inputs <- read.csv(
  "missing-examples.csv", na.strings = "NA", stringsAsFactors = FALSE,
  colClasses = c(value = "character", code_status = "character",
                code_type = "character", legacy_code_status = "character",
                legacy_code_type = "character")
) |> tibble::as_tibble()
stopifnot(nrow(inputs) == 46L, identical(unique(inputs$case_id), 1:11),
          !anyDuplicated(inputs[c("case_id", "unit_key", "variable_id")]))

type_labels <- c(FULL_CREDIT = "A", MISSING_BY_OMISSION = "O",
                 MISSING_NOT_REACHED = "N", MISSING_INVALID_RESPONSE = "I",
                 MISSING_CODING_IMPOSSIBLE = "C", NO_CODING = "NC")
escape <- function(x) as.character(htmltools::htmlEscape(x))
number <- function(x) if (is.na(x)) "NA" else format(x, trim = TRUE, scientific = FALSE)
fields <- function(row, prefix = "") {
  type <- row[[paste0(prefix, "code_type")]]
  type <- if (is.na(type)) "NA" else unname(type_labels[type])
  c(number(row[[paste0(prefix, "code_id")]]), type,
    number(row[[paste0(prefix, "code_score")]]))
}
result_cell <- function(row, input) {
  values <- fields(row)
  changed <- values != fields(input)
  values <- escape(values)
  values[changed] <- paste0("<strong>", values[changed], "</strong>")
  paste(values, collapse = " / ")
}

make_fixture <- function(rows) {
  design <- rows |> distinct(unit_key, testlet_no) |>
    mutate(login_code = "P1", booklet_id = "B1", booklet_no = 1L,
           unit_booklet_no = as.integer(sub("^U", "", unit_key)),
           unit_alias = tolower(unit_key))
  units <- bind_rows(lapply(unique(rows$unit_key), function(key) {
    ids <- rows$variable_id[rows$unit_key == key]
    codes <- tibble::tibble(
      variable_id = ids, variable_ref = paste0("ref_", ids),
      variable_source_type = "BASE", variable_level = 0L,
      variable_page = 1L, variable_section = 0L,
      variable_element = seq_along(ids) - 1L,
      variable_page_always_visible = FALSE
    )
    tibble::tibble(unit_key = key, unit_codes = list(codes),
      items_list = list(tibble::tibble(variable_id = ids,
        item_id = paste0(key, "_", ids), item_no = seq_along(ids))))
  }))
  coded <- rows |> filter(response_present) |>
    select(unit_key, variable_id, value, code_status, code_id, code_type, code_score) |>
    left_join(design, by = "unit_key")
  missings <- if (rows$case_id[[1L]] == 11L) tibble::tribble(
    ~code_type, ~code_id, ~code_status, ~code_score,
    "MISSING_NOT_REACHED", -196, "CUSTOM_NOT_REACHED", 0.5,
    "MISSING_BY_OMISSION", -199, "CUSTOM_OMISSION", 0
  ) else NULL
  list(coded = coded, units = units, design = design, missings = missings)
}

configs <- list(
  eat = list(missing_policy = "eatPrepTBA", not_reached_scope = "testlet"),
  correction = list(missing_policy = "eatPrepTBA", not_reached_scope = "testlet",
                    recode_existing_not_reached = TRUE),
  box_unit = list(missing_policy = "coding_box", not_reached_scope = "unit"),
  box_testlet = list(missing_policy = "coding_box", not_reached_scope = "testlet"),
  eat_unit = list(missing_policy = "eatPrepTBA", not_reached_scope = "unit",
                  recode_existing_not_reached = TRUE),
  eat_booklet = list(missing_policy = "eatPrepTBA", not_reached_scope = "booklet",
                     recode_existing_not_reached = TRUE),
  box_booklet = list(missing_policy = "coding_box", not_reached_scope = "booklet"),
  completion = list()
)
variants <- lapply(names(configs), function(key) {
  if (key == "completion") list(NULL) else if (key == "box_unit") list(FALSE) else list(FALSE, TRUE)
})
names(variants) <- names(configs)

calculate <- function(rows) {
  fixture <- make_fixture(rows)
  lapply(names(configs), function(key) {
    lapply(variants[[key]], function(mode) {
      result <- do.call(complete_design, c(fixture, configs[[key]], list(
        recode_omissions_to_not_reached = mode, diagnostics = "none")))
      at <- match(paste(rows$unit_key, rows$variable_id),
                  paste(result$unit_key, result$variable_id))
      stopifnot(nrow(result) == nrow(rows), !anyNA(at))
      diagnostics <- attr(result, "missing_diagnostics")
      result <- result[at, ]
      stopifnot(identical(result$value, rows$value),
                identical(result$code_status, rows$code_status),
                identical(result$response_present, rows$response_present),
                all(result$id_used == (rows$case_id[[1L]] != 8L)))
      result$.diagnostic <- if (is.null(diagnostics)) NA_character_ else diagnostics$reason[at]
      result
    })
  }) |> stats::setNames(names(configs))
}
cases <- split(inputs, inputs$case_id)
results <- lapply(cases, calculate)

option_cell <- function(key, output, rows, i) {
  labels <- if (key == "completion") "NULL" else
    if (key == "box_unit") "FALSE" else c("FALSE", "TRUE")
  paste(vapply(seq_along(output), function(j) {
    result <- output[[j]][i, ]
    detail <- result_cell(result, rows[i, ])
    diagnostic <- result$.diagnostic[[1L]]
    if (!is.na(diagnostic)) detail <- paste0(detail,
      '<sup title="', escape(diagnostic), '">†</sup>')
    paste0('<span class="missing-result"><span class="missing-mode">',
           labels[[j]], ':</span> ', detail, '</span>')
  }, character(1)), collapse = "")
}

print_comparison <- function(rows, outputs, extra = FALSE) {
  label <- paste0("T", rows$testlet_no, " · ", rows$unit_key, "/", rows$variable_id)
  table <- data.frame(Variable = escape(label), check.names = FALSE)
  if (!extra) {
    table$value <- vapply(rows$value, function(x) if (is.na(x)) "NA" else
      paste0('&quot;', escape(x), '&quot;'), character(1))
    table$Eingang <- vapply(seq_len(nrow(rows)), function(i) {
      if (!rows$response_present[[i]]) return("Keine Zeile")
      status <- if (is.na(rows$code_status[[i]])) "NA" else rows$code_status[[i]]
      paste0('<span class="missing-status">', escape(status), '</span>',
             paste(fields(rows[i, ]), collapse = " / "))
    }, character(1))
    table[["Alte Version"]] <- vapply(seq_len(nrow(rows)), function(i) {
      historical <- rows[i, ]
      for (field in c("code_id", "code_type", "code_score")) {
        historical[[field]] <- historical[[paste0("legacy_", field)]]
      }
      result_cell(historical, rows[i, ])
    }, character(1))
    keys <- c("eat", "correction", "box_unit", "box_testlet")
    titles <- c("eatPrepTBA", "eatPrepTBA<br>NR zurück", "Box<br>Unit", "Box<br>Testlet")
  } else {
    keys <- c("eat_unit", "eat_booklet", "box_booklet", "completion")
    titles <- c("eatPrepTBA<br>Unit + NR zurück", "eatPrepTBA<br>Booklet + NR zurück",
                "Box<br>Booklet", "Nur ergänzen")
  }
  for (j in seq_along(keys)) table[[titles[[j]]]] <- vapply(seq_len(nrow(rows)), function(i) {
    option_cell(keys[[j]], outputs[[keys[[j]]]], rows, i)
  }, character(1))
  caption <- paste0("Fall ", rows$case_id[[1L]], if (extra) ": weitere Optionen" else ": Hauptvergleich")
  cat('\n```{=html}\n<div class="missing-comparison" tabindex="0" role="region" aria-label="',
      caption, '">\n', sep = "")
  cat(as.character(knitr::kable(table, format = "html", escape = FALSE,
                               row.names = FALSE, caption = caption)), "\n</div>\n```\n\n")
}
```

<style>
.missing-comparison { overflow-x: auto; margin: 1em 0; }
.missing-comparison:focus { outline: 2px solid #407096; }
.missing-comparison table { font-size: 0.88em; width: max-content; min-width: 100%; }
.missing-comparison th, .missing-comparison td { padding: 0.55em 0.7em; vertical-align: top; white-space: nowrap; }
.missing-comparison th:first-child, .missing-comparison td:first-child { position: sticky; left: 0; background: #fff; z-index: 1; }
.missing-comparison th { background: #f1f4f7; }
.missing-comparison td strong { color: #0645a5; background: #e6efff; font-weight: 800; padding: 0.05em 0.2em; border-radius: 0.15em; }
.missing-result, .missing-status { display: block; }
.missing-status { font-size: 0.9em; color: #555; }
.missing-mode { display: inline-block; min-width: 3.5em; font-size: 0.9em; color: #555; }
.missing-comparison sup { color: #855400; }
details { margin: 1em 0; }
summary { cursor: pointer; font-weight: bold; }
</style>

Elf Fälle zeigen, wie `complete_design()` fehlende Antworten einordnet.
**Alte Version** bezeichnet **eatPrepTBA 0.9.8.9001**; die übrigen Spalten
zeigen die Optionen von **eatPrepTBA `r as.character(packageVersion("eatPrepTBA"))`**.

## So liest du die Tabellen

- **Eingang:** Status und `code_id / code_type / code_score`; **Ergebnisse:** nur Code, Typ und Score.
- **Nur fette Ergebniswerte wurden gegenüber dem Eingang geändert.** Die blaue Hinterlegung verstärkt diese Markierung.
- **FALSE / TRUE:** Wert von `recode_omissions_to_not_reached`. `TRUE` erlaubt, abschließende Auslassungen als NR zu werten.
- **NR zurück:** `recode_existing_not_reached = TRUE` erlaubt, vorhandenes NR vor späterer Bearbeitung zur Auslassung zu machen.

| Kürzel | Bedeutung |
|:--|:--|
| A | Gültige Antwort (`FULL_CREDIT`) |
| O | Auslassung (`MISSING_BY_OMISSION`) |
| N | Nicht erreicht (`MISSING_NOT_REACHED`) |
| I | Ungültige Antwort (`MISSING_INVALID_RESPONSE`) |
| C | Kodierfehler (`MISSING_CODING_IMPOSSIBLE`) |
| NC | Keine Kodierung (`NO_CODING`) |
| NA | Fehlender Einzelwert, zum Beispiel kein Score |

**`code_status` und `value` bleiben erhalten**, auch bei geänderten Scores.
„Keine Zeile“ bedeutet: im Design vorgesehen, aber im Eingang nicht vorhanden.
Bei solchen Zeilen bleiben Status und Antwortwert `NA`.
`T1 · U2/V03` bezeichnet Testlet 1, Unit 2, Variable V03.

## Welche Optionen werden verglichen?

| Ergebnisspalte | Regelwerk | Bereich der Prüfung | Vorhandenes NR korrigieren? |
|:--|:--|:--|:--|
| eatPrepTBA | eatPrepTBA, Hybridreihenfolge | Testlet | Nein; entspricht bei FALSE dem Standardaufruf |
| eatPrepTBA NR zurück | eatPrepTBA, Hybridreihenfolge | Testlet | Ja |
| Box Unit | Kodierbox, VOMD-Reihenfolge | Unit | Nein; Box-Standard, nur FALSE erlaubt |
| Box Testlet | Kodierbox, VOMD-Reihenfolge | Testlet | Nein |
| eatPrepTBA Unit + NR zurück | eatPrepTBA, Hybridreihenfolge | Unit | Ja |
| eatPrepTBA Booklet + NR zurück | eatPrepTBA, Hybridreihenfolge | Ganzes Testheft | Ja |
| Box Booklet | Kodierbox, VOMD-Reihenfolge | Ganzes Testheft | Nein |
| Nur ergänzen | Keine Missing-Klassifikation (`NULL`) | – | Nein; neue Kodierfelder bleiben NA |

Die letzten vier Spalten stehen jeweils unter **Weitere Optionen**.
Breite Tabellen lassen sich seitlich scrollen. „Box Unit“ erlaubt nur FALSE.

Alle Fälle verwenden eine Person, ein Testheft und direkte Antworten
(Basisvariablen). VOMD- und Elementreihenfolge sind bekannt und stimmen überein.
Ableitungs- und Reihenfolgeoptionen erzeugen hier keine Unterschiede.
Diese Themen erklärt die [Missing-Vignette](missing-classification.html).

<details>
<summary>Beispielaufrufe</summary>

Die [Beispieldaten](missing-examples.csv) stehen als CSV bereit.
So entstehen die TRUE-Zeilen der NR-Korrektur- und Box-Spalten:

```{r example-calls, echo=TRUE, eval=FALSE}
# eatPrepTBA: abschließende Auslassungen umkodieren und vorhandenes NR prüfen
complete_design(coded, units, design,
  recode_omissions_to_not_reached = TRUE,
  recode_existing_not_reached = TRUE,
  not_reached_scope = "testlet")

# Kodierbox: abschließende Auslassungen je Testlet umkodieren
complete_design(coded, units, design,
  missing_policy = "coding_box",
  recode_omissions_to_not_reached = TRUE,
  not_reached_scope = "testlet")
```

Für FALSE nur `recode_omissions_to_not_reached` ändern.
Alle Spalten starten mit denselben Eingaben.
Ein † kennzeichnet eine Diagnose; der Grund erscheint beim Darüberfahren
mit der Maus und wird im jeweiligen Fall erklärt.

</details>

```{r eleven-comparisons, results='asis'}
titles <- c(
  "Auslassung vor und nach der letzten Antwort",
  "Vorhandenes NR vor einer späteren Antwort",
  "Spätere Antwort in einer anderen Unit",
  "Nachfolgende Units enthalten nur Auslassungen",
  "Das gesamte Testlet enthält nur Auslassungen",
  "Spätere Antwort im nächsten Testlet",
  "Einzelne Antwortzeilen fehlen",
  "Alle Antwortzeilen fehlen",
  "Invalid und Kodierfehler als Bearbeitung",
  "NO_CODING im Versionsvergleich",
  "Eigenes Missing-Schema"
)
notes <- c(
  "V02 liegt vor der Antwort auf V03 und bleibt Auslassung. V04 liegt danach und wird nur mit TRUE zu NR. Vorhandene NR bleiben erhalten.",
  "Nur mit **NR zurück** wird V01 zur Auslassung: V02 belegt spätere Bearbeitung. V03 liegt am Ende und bleibt NR.",
  "V04 liegt in der nächsten Unit, aber im selben Testlet. **NR zurück** macht daher V03 zur Auslassung. Bei Unit-Scope wirkt V04 nicht zurück. Die alte Version korrigierte V03 ohne eigenen Schalter.",
  "Bei **NR zurück + FALSE** belegen die späteren Auslassungen Bearbeitung; V02 wird Omission. Bei **NR zurück + TRUE** werden diese Auslassungen selbst NR, sodass V02 NR bleibt.",
  "Mit FALSE bleiben alle Auslassungen bei 0 Punkten. Mit TRUE wird das gesamte Testlet NR. Eine beantwortete Variable ist dafür nicht erforderlich.",
  "Testlet-Scope trennt T1 und T2. Bei Booklet-Scope bleibt V01 auch mit TRUE Omission; eatPrepTBA mit NR-Korrektur macht außerdem V02 zur Omission. Die Box erhält das vorhandene NR bei V02.",
  "Bei Testlet-Scope wird die ergänzte V01 zur Auslassung; V03 und V04 werden NR. Im **Box-Standard mit Unit-Scope** fehlt in U1 spätere Bearbeitung: V01 wird dort NR.",
  "Das gesamte Design wird NR. **id_used = FALSE** bleibt erhalten, weil keine ursprüngliche Antwortzeile mit Kodierstatus vorliegt. NULL ergänzt nur Zeilen mit leeren Kodierfeldern.",
  "Bei Testlet- oder Booklet-Scope belegen Invalid und Kodierfehler mit Antwortwert spätere Bearbeitung: V02 bleibt Auslassung; **NR zurück** korrigiert V03. Bei Unit-Scope gilt mit TRUE dagegen: V02 wird NR, V03 bleibt NR. Invalid und Kodierfehler bleiben erhalten.",
  "Die alte Version vergibt für NO_CODING **-94**, die aktuelle **-93**. Die Box lässt die analytischen Felder offen (†): Es fehlen ein numerisches Ergebnis und eine auflösbare Missing-Art. Der Status bleibt NO_CODING. Negative IDs können zwischen Versionen ihre Bedeutung ändern.",
  "eatPrepTBA verwendet das eigene Schema: V02 erhält mit FALSE -199 / O / 0, mit TRUE -196 / N / 0.5. Die alte Version ignorierte das Schema. Die Box übersetzt vorhandene Codes nicht: -99 passt nicht zum neuen Profil und bleibt mit Diagnose (†) erhalten. Die ergänzte V03 erhält auch dort -196 / N / 0.5; ihr Status bleibt NA."
)

for (i in seq_len(11L)) {
  rows <- cases[[as.character(i)]]
  output <- results[[as.character(i)]]
  cat("\n\n## ", i, ". ", titles[[i]], " {#beispiel-", i, "}\n\n", sep = "")
  if (i == 11L) {
    cat("Nur dieser Fall verwendet ein eigenes Schema: **NR = -196 mit Score 0.5**, ",
        "**Omission = -199 mit Score 0**. Der halbe Punkt dient nur dazu, ",
        "die Profilübernahme sichtbar zu machen.\n\n", sep = "")
  }
  print_comparison(rows, output)
  cat(notes[[i]], "\n\n")
  cat("<details>\n<summary>Weitere Optionen: Unit, Booklet und nur ergänzen</summary>\n\n")
  print_comparison(rows, output, extra = TRUE)
  cat("</details>\n\n")
}
```

Für den Ablauf mit eigenen Daten zurück zum
[Standard-Workflow](standard-workflow.html#fehlende-antworten-ergänzen-und-einordnen).
