---
title: "Variablenreihenfolge und Missing-Klassifikation"
output: rmarkdown::html_vignette
vignette: >
  %\VignetteIndexEntry{Variablenreihenfolge und Missing-Klassifikation}
  %\VignetteEncoding{UTF-8}
  %\VignetteEngine{knitr::rmarkdown}
---

```{r setup, include=FALSE}
knitr::opts_chunk$set(collapse = TRUE, comment = "#>", message = FALSE, error = FALSE)
library(eatPrepTBA)
library(dplyr)
```

`complete_design()` ergänzt fehlende Antwortzeilen und ordnet fehlende
Antworten ein. Dabei unterscheidet die Funktion insbesondere:

- **Auslassung:** Eine Antwort fehlt, obwohl später noch etwas bearbeitet wurde.
- **Nicht erreicht (Not reached):** Eine Antwort fehlt nach der letzten Bearbeitung.

Entscheidend ist die erwartete Reihenfolge im Testdesign. Ist sie nicht sicher
bekannt, bleibt die bisherige Einordnung erhalten. Neu ergänzte Antworten
können dann zunächst ohne Einordnung bleiben (`NA`).

Dieses Beispiel läuft ohne Serverzugang. Den Weg von echten Exporten zu den
benötigten Daten zeigt der [Standard-Workflow](standard-workflow.html).

## Welche Einstellung brauche ich?

Mit `complete_design(coded, units, design)` gelten die Standardwerte:

| Argument | Standard | Wann ändern? |
|:--|:--|:--|
| `recode_omissions_to_not_reached` | `FALSE`: bestehende Auslassungen erhalten | `TRUE`, wenn auch Auslassungen am Ende als nicht erreicht gelten sollen. `NULL` ergänzt nur fehlende Zeilen. |
| `use_variable_names_for_recoding` | `FALSE`: Namen nur zur Sortierung nutzen | `TRUE`, wenn die Namen zuverlässig die Bearbeitungsreihenfolge angeben. |
| `diagnostics` | `"compact"`: kurzen Änderungsbericht zeigen | `"full"` für Details, `"none"` für keine Ausgabe. |

Die Entscheidungen zur Umkodierung sind unabhängig voneinander.
**Beim Vergleich der Einstellungen immer mit den ursprünglichen Daten `coded`
beginnen:** Geänderte Optionen stellen überschriebene Codes nicht wieder her.

## Kleine Beispieldaten

Eine Person bearbeitet ein Testheft mit zwei Aufgaben, hier **Units** genannt:
`U1` und `U2`. Jede Unit enthält direkte Antworten (**Basisvariablen** wie
`01a` und `01b`) und daraus berechnete Ergebnisse (**Ableitungen** wie `01`).
Nur Basisvariablen zeigen, wie weit die Person gearbeitet hat.

In `U1` wurde `02b` beantwortet. Das davorliegende `02a` ist trotzdem als
nicht erreicht gespeichert. In `U2` gibt es nur noch fehlende Basisantworten;
die Zeile für `02a` fehlt ganz.

<details>
<summary>Beispieldaten anlegen – zum Ausführen aufklappen</summary>

Der Block erzeugt drei Tabellen: `units` beschreibt die Variablen, `design`
ihre Zuordnung zur Person und `coded` die kodierten Antworten. Seiten und
Elementpositionen sind in diesem ersten Beispiel bekannt.

```{r example-data}
example_unit <- function(key, second_basis = c("02a", "02b")) {
  ids <- c("01a", "01b", "01", second_basis, "02")
  derived <- ids %in% c("01", "02")
  sources <- lapply(ids, function(id) {
    src <- switch(id, "01" = c("01a", "01b"),
                  "02" = second_basis, character())
    tibble::tibble(
      variable_source_ref = if (length(src)) paste0("ref_", src) else character(),
      variable_source_direct = rep(TRUE, length(src))
    )
  })
  codes <- tibble::tibble(
    variable_id = ids,
    variable_ref = paste0("ref_", ids),
    variable_source_type = ifelse(derived, "SUM", "BASE"),
    variable_level = ifelse(derived, 1L, 0L),
    variable_page = ifelse(startsWith(ids, "01"), 1L, 2L),
    variable_section = 0L,
    variable_element = c(0L, 1L, NA_integer_,
                         seq_along(second_basis) - 1L, NA_integer_),
    variable_page_always_visible = FALSE,
    variable_sources = sources
  )
  tibble::tibble(
    unit_key = key, unit_codes = list(codes),
    items_list = list(tibble::tibble(
      variable_id = c("01", "02"),
      item_id = paste0(key, "_I", c("01", "02"))
    ))
  )
}
units <- bind_rows(example_unit("U1"), example_unit("U2", "02a"))

design <- tibble::tibble(
  group_id = "G1", login_name = "L1", login_code = "C1",
  booklet_id = "B1", booklet_no = 1L, testlet_no = 1L,
  unit_booklet_no = 1:2, unit_key = c("U1", "U2"),
  unit_alias = c("first", "second")
)

coded <- tibble::tribble(
  ~unit_key, ~variable_id, ~code_status,     ~code_id, ~code_score, ~code_type,
  "U1", "01a", "CODING_COMPLETE",   1,   1, "FULL_CREDIT",
  "U1", "01b", "DISPLAYED",       -99,   0, "MISSING_BY_OMISSION",
  "U1", "01",  "INVALID",         -98,   0, "MISSING_INVALID_RESPONSE",
  "U1", "02a", "NOT_REACHED",     -96,  NA, "MISSING_NOT_REACHED",
  "U1", "02b", "CODING_COMPLETE",   1,   1, "FULL_CREDIT",
  "U1", "02",  "CODING_COMPLETE",   1,   1, "FULL_CREDIT",
  "U2", "01a", "DISPLAYED",       -99,   0, "MISSING_BY_OMISSION",
  "U2", "01b", "NOT_REACHED",     -96,  NA, "MISSING_NOT_REACHED",
  "U2", "01",  "INVALID",         -98,   0, "MISSING_INVALID_RESPONSE",
  "U2", "02",  "CODING_COMPLETE",   0,   0, "RESIDUAL_AUTO"
) %>%
  left_join(design, by = "unit_key", relationship = "many-to-one") %>%
  mutate(value = ifelse(code_type == "FULL_CREDIT", "A", NA_character_))
```

</details>

```{r display-helpers, include=FALSE}
at <- function(data, key, id) filter(data, unit_key == key, variable_id == id)
label_type <- function(x) {
  dplyr::recode(x,
    MISSING_BY_OMISSION = "Auslassung",
    MISSING_NOT_REACHED = "Nicht erreicht",
    MISSING_INVALID_RESPONSE = "Ungültig",
    RESIDUAL_AUTO = "Gültig, 0 Punkte",
    .missing = "Noch ohne Einordnung")
}
```

## Auslassungen erhalten oder umkodieren

```{r classify}
# Standard: bestehende Auslassungen erhalten
classified_false <- complete_design(coded, units, design)

# Zusätzlich Auslassungen nach der letzten Bearbeitung umkodieren
classified_true <- complete_design(
  coded, units, design,
  recode_omissions_to_not_reached = TRUE
)
```

Die wichtigsten Unterschiede:

```{r compare-results, echo=FALSE}
tibble::tibble(
  Unit = c("U1", "U2", "U2", "U2", "U2"),
  Variable = c("02a", "01a", "02a", "01", "02")
) %>%
  left_join(select(coded, unit_key, variable_id, vorher = code_type),
            by = c("Unit" = "unit_key", "Variable" = "variable_id")) %>%
  left_join(select(classified_false, unit_key, variable_id, Standard = code_type),
            by = c("Unit" = "unit_key", "Variable" = "variable_id")) %>%
  left_join(select(classified_true, unit_key, variable_id, Mit_TRUE = code_type),
            by = c("Unit" = "unit_key", "Variable" = "variable_id")) %>%
  mutate(across(c(vorher, Standard, Mit_TRUE), label_type),
         vorher = if_else(Unit == "U2" & Variable == "02a", "Zeile fehlt", vorher)) %>%
  knitr::kable(col.names = c("Unit", "Variable", "Vorher", "Standard", "Mit TRUE"))
```

`U1/02a` wird in beiden Fällen zur Auslassung, weil danach `02b` beantwortet
wurde. Nur mit `TRUE` wird die abschließende Auslassung `U2/01a` zu nicht
erreicht. Die fehlende Zeile `U2/02a` wird in beiden Fällen ergänzt.

`U2/02` kommt mit einem gültigen Code und 0 Punkten aus der Kodierung. Ihre
einzige Basisvariable `U2/02a` ist aber nachweislich nicht erreicht. Deshalb
wird auch die Ableitung zu nicht erreicht: Code `-96`, Score `NA`. Sie
verschiebt die Bearbeitungsgrenze nicht.

Diese Korrektur greift nur, wenn **alle** Basisquellen bekannt und nachweislich
nicht erreicht sind, unabhängig vom bisherigen Score. Bei beantworteten
Quellen oder unsicherer Reihenfolge bleibt ein gültiges Ergebnis erhalten.
Dieselbe Regel gilt für ungültige Ableitungen wie `U2/01`, wie der nächste
Abschnitt zu Ableitungen zeigt.

**Nur fehlende Zeilen ergänzen:** Mit `NULL` bleiben vorhandene Kodierfelder
unverändert. Neue Kodierfelder bleiben `NA`; Positionen werden nicht neu berechnet.

```{r completion-only}
only_completed <- complete_design(
  coded, units, design,
  recode_omissions_to_not_reached = NULL
)
```

`response_present = FALSE` kennzeichnet ergänzte Zeilen. Diese Kennzeichnung
bleibt auch bei einem erneuten Aufruf erhalten.

## Darf die Funktion den Variablennamen vertrauen?

Bekannte Seiten und Elementpositionen bestimmen die Reihenfolge. Fehlen solche
Angaben, helfen Namen beim Sortieren: etwa `2` vor `10`. Eine unbekannte Seite
wird dabei nicht einfach ans Ende gestellt. Die Sortierung beachtet weiterhin
die bekannten Positionen.

**Sortiert bedeutet aber noch nicht sicher eingeordnet.** Ohne Bestätigung
werden Namen allein nicht zum Umkodieren genutzt. Bekannte Beziehungen bleiben
nutzbar, etwa die Reihenfolge zweier Units im Testheft.

Im nächsten Beispiel entfernen wir die Seitenangabe von `U1/02a`:

```{r uncertain-page}
uncertain_units <- units
uncertain_units$unit_codes[[1]] <- mutate(
  uncertain_units$unit_codes[[1]],
  variable_page = if_else(variable_id == "02a", NA_integer_, variable_page)
)

without_confirmation <- complete_design(
  coded, uncertain_units, design,
  recode_omissions_to_not_reached = TRUE
)

with_confirmation <- complete_design(
  coded, uncertain_units, design,
  recode_omissions_to_not_reached = TRUE,
  use_variable_names_for_recoding = TRUE
)
```

```{r compare-uncertain, echo=FALSE}
tibble::tibble(
  Variable = "U1/02a",
  `Ohne Bestätigung` = label_type(at(without_confirmation, "U1", "02a")$code_type),
  `Mit Bestätigung` = label_type(at(with_confirmation, "U1", "02a")$code_type)
) %>% knitr::kable()
```

Ohne Bestätigung bleibt hier die bisherige Einordnung erhalten. Mit Bestätigung
gilt `02a` als vor dem beantworteten `02b` liegend und wird zur Auslassung.
`TRUE` passt also nur, wenn diese Namenskonvention fachlich zuverlässig ist.
Widersprechen die Namen bekannten Positionen, bricht die Funktion mit einem
Fehler ab. Eine geprüfte Reihenfolge lässt sich dann mit `order_overrides`
vorgeben; ein Beispiel steht am Ende dieser Vignette.

## Eine gemeinsame Regel für gültige und ungültige Ableitungen

Eine Ableitung wird aus anderen Variablen berechnet, zum Beispiel eine Summe
aus zwei Antworten. Sie wird automatisch zu nicht erreicht, wenn
**alle zugrunde liegenden Basisvariablen bekannt und nachweislich nicht
erreicht sind**. Das gilt auch über mehrere Ableitungsschritte hinweg.
Ob der bisherige Code gültig oder ungültig war, spielt dabei keine Rolle.
Eine Mischung aus Auslassungen und nicht erreichten Antworten reicht nicht;
in diesem Fall bleibt das bisherige Ergebnis erhalten.

Bei `U2/01` bleibt mit `FALSE` eine Basisquelle eine Auslassung. Deshalb
bleibt die Ableitung ungültig. Mit `TRUE` wird diese abschließende Auslassung
zu nicht erreicht; nun erfüllen beide Basisquellen die gemeinsame Regel.
Im bereits berechneten Ergebnis `classified_true` ändern sich die Felder so:

```{r compare-invalid, echo=FALSE}
bind_rows(
  mutate(at(coded, "U2", "01"), Schritt = "Vorher"),
  mutate(at(classified_true, "U2", "01"), Schritt = "Nachher")
) %>%
  select(Schritt, code_status, code_type, code_id, code_score) %>%
  knitr::kable()
```

**`code_status` bleibt `INVALID`.** Er dokumentiert das ursprüngliche Ergebnis.
Für die Auswertung gelten jetzt `code_type = MISSING_NOT_REACHED`, Code `-96`
und Score `NA`. Der alte Code `-98` bleibt bei dieser Umkodierung nicht stehen.
Bei einem eigenen `missings`-Schema werden dessen IDs und Scores verwendet.
Für die Auswahl einer Missing-Art deshalb nach `code_type` filtern.

`U1/01` bleibt ungültig, weil eine seiner Basisvariablen beantwortet wurde.
Die gemeinsame Regel gilt bei jeder Missing-Klassifikation (`FALSE` und
`TRUE`). Nur bei `NULL` werden ausschließlich fehlende Zeilen ergänzt.

## Den Änderungsbericht lesen

Der Standardbericht zeigt, was **dieser Aufruf** ergänzt oder geändert hat:

```{r report, message=TRUE}
reported <- complete_design(
  coded, units, design,
  recode_omissions_to_not_reached = TRUE
)
```

`Added` zählt neue Zeilen. `Existing rows` zählt Änderungen an bereits
vorhandenen Zeilen. Die folgenden Zeilen zeigen, welche Missing-Arten
umkodiert wurden. Eine Zeile mit mehreren geänderten Feldern zählt dabei
insgesamt nur einmal als geändert.

Mit denselben Einstellungen erneut aufgerufen, meldet die Funktion keine
neuen Änderungen:

```{r report-repeat, message=TRUE}
repeated <- complete_design(
  reported, units, design,
  recode_omissions_to_not_reached = TRUE
)
```

Für Details je Testheft, Testlet und Unit `diagnostics = "full"` ergänzen.
Der vollständige Bericht nennt auch Änderungen einzelner Felder; diese
Feldzahlen können sich überschneiden. `diagnostics = "none"` schaltet den
Bericht aus. Der zurückgegebene Datensatz bleibt dabei derselbe.

## Zusätzliche Möglichkeiten

<details>
<summary>Reihenfolge anzeigen oder die Schritte einzeln ausführen</summary>

`get_design_order()` zeigt die erwarteten Positionen. `variable_order` zählt
alle Variablen, `item_order` nur ausgewählte Items. Beide gelten je Testheft
und sind für alle Personen mit diesem Testheft gleich. `order_source` nennt
die Grundlage der Sortierung. Ein fortlaufender Index allein beweist keine
sichere Bearbeitungsreihenfolge.

```{r positions}
positions <- get_design_order(design, units)
knitr::kable(select(positions, unit_key, variable_id,
                    variable_order, item_order, order_source))

separate_result <- recode_missings(
  only_completed, units, positions = positions,
  recode_omissions_to_not_reached = TRUE
)
```

`separate_result` entspricht `classified_true`. `recode_missings()` übernimmt
die Positionen; es sortiert die Daten nicht neu. Die Bestätigung von Namen
und die gemeinsame Regel für Ableitungen gelten hier genauso.

</details>

<details>
<summary>Eine geprüfte Reihenfolge von Hand vorgeben</summary>

Ein `order_overrides` gibt **alle aktiven Basisvariablen** der betreffenden
Unit in der gewünschten Reihenfolge an. Ableitungen fügt die Funktion danach
entsprechend ihren Quellen ein. Hier soll `01b` vor `01a` stehen:

```{r override-order}
order_overrides <- tibble::tibble(
  unit_key = "U1",
  variable_id = c("01b", "01a", "02a", "02b"),
  local_order = 1:4
)
with_override <- complete_design(
  coded, units, design,
  order_overrides = order_overrides
)
```

Die manuelle Reihenfolge gilt auch ohne Bestätigung der Namen. Ohne weitere
Angaben gilt sie für jedes Vorkommen der Unit. Zusätzliche Spalten
`booklet_id`, `testlet_no` und `unit_booklet_no` können sie auf bestimmte
Vorkommen begrenzen. Fehlende Werte in diesen Spalten stehen für alle Vorkommen.

</details>

<details>
<summary>Nur bestimmte Items für die Auswertung auswählen</summary>

Alle Basisvariablen werden zunächst für die Missing-Prüfung gebraucht.
Deshalb **erst nach der Klassifikation auf Items filtern**:

```{r selected-items}
item_selection <- tibble::tibble(
  unit_key = c("U1", "U2"), variable_id = c("02", "01")
)
selected <- complete_design(
  coded, units, design,
  item_selection = item_selection
)
item_data <- filter(selected, !is.na(item_order))
```

`item_selection` bestimmt die Itempositionen, entfernt aber noch keine Zeilen.
Ohne eigene Auswahl werden die Studio-verknüpften Items verwendet. Bei einer
eigenen Auswahl nach `item_order` filtern: `item_id` kann auch an nicht
ausgewählten Studio-Items stehen. Eine eigene Auswahl ist auch ohne
Studio-Item-ID möglich.

</details>

```{r verify-examples, include=FALSE}
stopifnot(
  all(is.na(at(only_completed, "U2", "02a")$code_type)),
  !at(only_completed, "U2", "02a")$response_present,
  at(classified_false, "U1", "02a")$code_id == -99,
  at(classified_false, "U2", "01a")$code_type == "MISSING_BY_OMISSION",
  at(classified_true, "U2", "01a")$code_type == "MISSING_NOT_REACHED",
  at(classified_true, "U1", "01b")$code_type == "MISSING_BY_OMISSION",
  at(classified_false, "U2", "01")$code_type == "MISSING_INVALID_RESPONSE",
  at(classified_false, "U2", "01")$code_id == -98,
  at(without_confirmation, "U1", "02a")$code_type == "MISSING_NOT_REACHED",
  at(with_confirmation, "U1", "02a")$code_type == "MISSING_BY_OMISSION",
  at(without_confirmation, "U1", "02a")$variable_order <
    at(without_confirmation, "U1", "02b")$variable_order,
  at(classified_true, "U2", "01")$code_type == "MISSING_NOT_REACHED",
  at(classified_true, "U2", "01")$code_id == -96,
  is.na(at(classified_true, "U2", "01")$code_score),
  at(classified_true, "U2", "01")$code_status == "INVALID",
  at(classified_true, "U1", "01")$code_type == "MISSING_INVALID_RESPONSE",
  at(classified_false, "U2", "02")$code_type == "MISSING_NOT_REACHED",
  at(classified_true, "U2", "02")$code_type == "MISSING_NOT_REACHED",
  at(classified_true, "U2", "02")$code_id == -96,
  is.na(at(classified_true, "U2", "02")$code_score),
  at(classified_true, "U2", "02")$code_status == "CODING_COMPLETE",
  is.na(at(classified_true, "U2", "02a")$code_status),
  identical(reported, classified_true),
  identical(repeated, reported),
  isTRUE(all.equal(separate_result, classified_true)),
  nrow(item_data) == 2L,
  identical(selected$variable_order, classified_false$variable_order),
  at(with_override, "U1", "01b")$variable_order <
    at(with_override, "U1", "01a")$variable_order
)
original_status <- select(coded, unit_key, variable_id, original = code_status)
for (result in list(only_completed, classified_false, classified_true,
                    without_confirmation, with_confirmation,
                    with_override, selected)) {
  observed <- filter(result, response_present) %>%
    left_join(original_status, by = c("unit_key", "variable_id"))
  stopifnot(identical(observed$code_status, observed$original))
}
```
