---
title: "Variablenreihenfolge und Missing-Klassifikation"
output: rmarkdown::html_vignette
vignette: >
  %\VignetteIndexEntry{Variablenreihenfolge und Missing-Klassifikation}
  %\VignetteEncoding{UTF-8}
  %\VignetteEngine{knitr::rmarkdown}
---

```{r setup, include=FALSE}
knitr::opts_chunk$set(collapse = TRUE, comment = "#>", message = FALSE, error = FALSE)
library(eatPrepTBA)
library(dplyr)
```

`complete_design()` ergänzt alle laut Testheft erwarteten aktiven Variablen
und klassifiziert fehlende Antworten. Die Ausgabe bleibt im **Long-Format**:
eine Zeile je Person, Unit-Vorkommen und Variable. Die Funktion verändert
niemals den technischen `code_status` oder den ursprünglichen Antwortwert `value`.
Analytische Umklassifikationen betreffen `code_type`, `code_id` und `code_score`.

`units` darf zusätzliche Workspace-Units enthalten. `complete_design()` bereitet
nur die Units des vollständig übergebenen `design` auf und prüft deren Metadaten.
Alle aktiven Variablen und benötigten Quellen dieser Units bleiben einbezogen;
Mehrdeutige Variablenkennungen werden zurückgewiesen. Abweichende
Reihenfolgeangaben werden dagegen nach ihrer Verlässlichkeit gewichtet.

Nachweislich deaktivierte Designvariablen (`BASE_NO_VALUE`) werden mit einer
Warnung ausgeschlossen; ihre Unit-Vorkommen und alle aktiven Variablen bleiben
erhalten. `get_design()` nimmt solche Variablen auch aus bereits vorbereiteten
`unit_codes` nicht ins Design auf. Aktive Variablen ohne numerische Codes werden
weiterhin berücksichtigt. Designvariablen ohne aktive Unit-Metadaten werden
standardmäßig samt Antworten ausgeschlossen (`unknown_variables = "exclude"`);
eine Warnung nennt die betroffenen Variablen. Unit-Vorkommen und aktive Variablen
bleiben erhalten. Mit `unknown_variables = "error"` bricht die Funktion stattdessen ab.

`overwrite = TRUE` erstellt die vorbereiteten `unit_codes` neu aus den lokal
gespeicherten Kodierschemata. Das erfordert keinen Download und kein neues
Design, kann aber länger dauern. Es hilft bei veralteten vorbereiteten Tabellen,
sofern die passenden Definitionen im gespeicherten Schema vorhanden sind.

Zwei Regelwerke stehen zur Verfügung. Der Standard `missing_policy = "eatPrepTBA"`
prüft vorhandene Ableitungen anhand ihrer Quellen. `missing_policy = "coding_box"`
bildet die Missing-Logik des Itemmatrix-Exports der Kodierbox nach; es erstellt
selbst keine Itemmatrix. Referenz ist der festgelegte
[Entwicklungsstand `39468e5`](https://github.com/iqb-berlin/coding-box/tree/39468e5a28a24dc9ec860aee46daf8d4ed5c8682).

Die Beispiele benötigen keinen Serverzugang. Wie echte Exportdaten vorbereitet
werden, zeigt der [Standard-Workflow](standard-workflow.html).
Die Ergänzung [Fälle und Optionen im Vergleich](missing-examples.html) stellt die
aktuellen Optionen der historischen Version `.9001` gegenüber.

## Die Einstellungen wählen

| Argument | Standard im eatPrepTBA-Regelwerk | Bedeutung |
|:--|:--|:--|
| `recode_omissions_to_not_reached` | `FALSE` | Bestehende Auslassungen erhalten; `TRUE` klassifiziert zusätzlich abschließende Auslassungen als NR. `NULL` ergänzt ausschließlich fehlende Zeilen. |
| `order_method` | `NULL`, effektiv `"hybrid"` | Bekannte Seiten-/Elementfolge hat Vorrang; passende VOMD-Beziehungen ergänzen sie. `"vomd"` verwendet ausschließlich VOMD und Quellenbaum; `"structure"` verwendet die Unitstruktur. |
| `not_reached_scope` | `NULL`, effektiv `"testlet"` | Grenze innerhalb eines Testlets bestimmen. Alternativen: `"unit"` und `"booklet"`. |
| `recode_existing_not_reached` | `FALSE` | Vorhandene numerisch kodierte NR erhalten. `TRUE` erlaubt bei belegter späterer Bearbeitung die Rückklassifikation zu Omission. |
| `derived_not_reached` | `NULL`, effektiv `"recode"` | Vorhandene gültige und Invalid-Ableitungen bei ausschließlich belegten NR-Quellen im Schlussbereich zu NR machen. `"preserve"` erhält diese Ergebnisse. |
| `use_variable_names_for_recoding` | `FALSE` | Namen stabilisieren den eindeutigen Index; erst `TRUE` erlaubt sie als Beleg für die Reihenfolge. |
| `diagnostics` | `"compact"` | Änderungsbericht; `"full"` zeigt Details, `"none"` unterdrückt die Ausgabe. |
| `unknown_variables` | `"exclude"` | Designvariablen ohne aktive Metadaten samt Antworten ausschließen und melden; `"error"` bricht stattdessen ab. |
| `progress` | `interactive()` | In interaktiven R-Sitzungen Fortschritt anzeigen; `TRUE` schaltet ihn ausdrücklich ein, `FALSE` aus. |

In RGui zeigt ein Windows-Fenster die Arbeitsphase, den Zähler und die Laufzeit.
Andere R-Umgebungen erhalten gedrosselte Konsolenmeldungen. Die Zähler gelten
für den aktuellen Schritt. `diagnostics` steuert unabhängig davon den
abschließenden Änderungsbericht. Metadaten und Reihenfolge werden vor der
Erweiterung auf alle Personen vorbereitet und anschließend wiederverwendet.

`missing_policy = "coding_box"` wählt VOMD-Reihenfolge, Unit-Scope und den Erhalt
vorhandener numerischer Ableitungsergebnisse. Es ist ein vollständiges Regelwerk,
nicht nur ein anderes Missing-Code-Schema. Für zusätzliche Trailing-Omission-
Rekodierung verlangt die Kodierbox einen Testlet- oder Testheft-Scope:
`TRUE` zusammen mit `not_reached_scope = "unit"` ist dort nicht erlaubt.
Optionen, die dem Box-Regelwerk widersprechen, werden nicht still übernommen.

**Item-Zuordnungen im Kodierbox-Modus prüfen:** Jede Zuordnung in `items_list`
muss auf eine aktive Variable zeigen. Verweist ein Item noch auf eine
deaktivierte Variable, bricht die Missing-Klassifikation ab – auch wenn diese
schon aus dem Design entfernt wurde. Korrigiere die Zuordnung in Studio und
lade die Metadaten neu. Im eatPrepTBA-Modus läuft die Verarbeitung weiter;
solche Zuordnungen stehen im Ergebnisattribut `vomd_unresolved`.

## Beispieldaten

Eine Person bearbeitet zwei Units im selben Testlet. Jede Unit besitzt zwei
VOMD-Items. Das erste Item `01` wird aus `01a` und `01b` abgeleitet; das zweite
Item `02` besitzt je nach Unit eine oder zwei Quellen. Die Itemfolge steht in
`items_list`. Seiten und Elementpositionen ergänzen im voreingestellten
Hybridverfahren die Reihenfolge innerhalb der VOMD-Itemgruppen.

<details>
<summary>Beispieldaten anlegen</summary>

```{r example-data}
example_unit <- function(key, second_basis = c("02a", "02b")) {
  ids <- c("01a", "01b", "01", second_basis, "02")
  derived <- ids %in% c("01", "02")
  sources <- lapply(ids, function(id) {
    src <- switch(id, "01" = c("01a", "01b"),
                  "02" = second_basis, character())
    tibble::tibble(
      variable_source_ref = if (length(src)) paste0("ref_", src) else character(),
      variable_source_direct = rep(TRUE, length(src))
    )
  })
  codes <- tibble::tibble(
    variable_id = ids,
    variable_ref = paste0("ref_", ids),
    variable_source_type = ifelse(derived, "SUM_CODE", "BASE"),
    variable_level = ifelse(derived, 1L, 0L),
    variable_page = ifelse(startsWith(ids, "01"), 1L, 2L),
    variable_section = 0L,
    variable_element = c(0L, 1L, NA_integer_,
                         seq_along(second_basis) - 1L, NA_integer_),
    variable_page_always_visible = FALSE,
    variable_sources = sources
  )
  tibble::tibble(
    unit_key = key, unit_codes = list(codes),
    items_list = list(tibble::tibble(
      variable_id = c("01", "02"),
      item_id = paste0(key, "_I", c("01", "02")),
      item_no = 1:2
    ))
  )
}
units <- bind_rows(example_unit("U1"), example_unit("U2", "02a"))

design <- tibble::tibble(
  group_id = "G1", login_name = "L1", login_code = "C1",
  booklet_id = "B1", booklet_no = 1L, testlet_no = 1L,
  unit_booklet_no = 1:2, unit_key = c("U1", "U2"),
  unit_alias = c("first", "second")
)

coded <- tibble::tribble(
  ~unit_key, ~variable_id, ~code_status,       ~code_id, ~code_score, ~code_type,
  "U1", "01a", "CODING_COMPLETE",              1,   1, "FULL_CREDIT",
  "U1", "01b", "DISPLAYED",                  -99,   0, "MISSING_BY_OMISSION",
  "U1", "01",  "INVALID",                    -98,   0, "MISSING_INVALID_RESPONSE",
  "U1", "02a", "NOT_REACHED",                -96,  NA, "MISSING_NOT_REACHED",
  "U1", "02b", "CODING_COMPLETE",              1,   1, "FULL_CREDIT",
  "U1", "02",  "CODING_COMPLETE",              1,   1, "FULL_CREDIT",
  "U2", "01a", "DISPLAYED",                  -99,   0, "MISSING_BY_OMISSION",
  "U2", "01b", "NOT_REACHED",                -96,  NA, "MISSING_NOT_REACHED",
  "U2", "01",  "INVALID",                    -98,   0, "MISSING_INVALID_RESPONSE",
  "U2", "02",  "CODING_COMPLETE",              0,   0, "RESIDUAL_AUTO"
) %>%
  left_join(design, by = "unit_key", relationship = "many-to-one") %>%
  mutate(value = ifelse(code_type == "FULL_CREDIT", "A", NA_character_))
```

</details>

```{r display-helpers, include=FALSE}
at <- function(data, key, id) filter(data, unit_key == key, variable_id == id)
```

## Drei Varianten der Vervollständigung

```{r classify}
# Standard: klassifizieren, bestehende Auslassungen erhalten
classified_false <- complete_design(coded, units, design)

# Zusätzlich abschließende Auslassungen zu NR machen
classified_true <- complete_design(
  coded, units, design,
  recode_omissions_to_not_reached = TRUE
)

# Ausschließlich erwartete Zeilen ergänzen
only_completed <- complete_design(
  coded, units, design,
  recode_omissions_to_not_reached = NULL
)
```

Mit `NULL` bleiben vorhandene Kodierfelder unverändert. Neu ergänzte Kodierfelder
bleiben `NA`; die Funktion berechnet keine neuen Positionen. Die fehlende Zeile
`U2/02a` trägt `response_present = FALSE`. Der Marker bleibt beim erneuten
Vervollständigen erhalten. `id_used` bedeutet weiterhin, dass mindestens ein
technischer Kodierstatus der Person vorhanden ist; es bedeutet nicht, dass
sämtliche Antworten bereits auswertbar sind.

```{r compare-results, echo=FALSE}
bind_rows(
  mutate(coded, Variante = "Eingang"),
  mutate(classified_false, Variante = "FALSE"),
  mutate(classified_true, Variante = "TRUE")
) %>%
  filter((unit_key == "U1" & variable_id == "02a") |
           (unit_key == "U2" & variable_id %in% c("01a", "01", "02"))) %>%
  select(Variante, unit_key, variable_id, code_status, code_type, code_id, code_score) %>%
  knitr::kable()
```

`U1/02a` bleibt standardmäßig NR, obwohl später bearbeitet wurde: Der numerische
Missing-Code war bereits im Eingang vorhanden. Ein technisches `NOT_REACHED`
ohne numerisches Ergebnis oder eine neu ergänzte Zeile wird dagegen anhand
der späteren Bearbeitung klassifiziert.

`U2/02` kommt mit einem gültigen Code und Score `0` aus der Kodierung. Seine
einzige Basisquelle `U2/02a` ist vollständig bekannt und nachweislich NR
im Schlussbereich. Der eatPrepTBA-Standard klassifiziert deshalb auch das
Ableitungsergebnis zu NR: `code_id = -96`, `code_score = NA`.
Diese Regel gilt ebenso für positive Scores und vorhandene Invalid-Ergebnisse.
Mit `FALSE` reicht eine Mischung aus Omission und NR dafür nicht aus.

## Die vollständige Kodierbox-Alternative

```{r box-policy}
box_false <- complete_design(
  coded, units, design,
  missing_policy = "coding_box"
)
box_true <- complete_design(
  coded, units, design,
  missing_policy = "coding_box",
  not_reached_scope = "testlet",
  recode_omissions_to_not_reached = TRUE
)
```

Die Kodierbox erhält bereits vorhandene numerische Ableitungsergebnisse,
einschließlich gültiger `0`-Codes und Invalid-Codes. Diese Ergebnisse können
Bearbeitung nachweisen. Daher kann nicht nur die Ableitung selbst, sondern auch
die Klassifikation vorheriger Auslassungen vom eatPrepTBA-Standard abweichen.

```{r compare-policies, echo=FALSE}
bind_rows(
  mutate(classified_true, Regelwerk = "eatPrepTBA, TRUE"),
  mutate(box_true, Regelwerk = "coding_box, TRUE, Testlet")
) %>%
  filter(unit_key == "U2", variable_id %in% c("01a", "01", "02")) %>%
  select(Regelwerk, variable_id, code_status, code_type, code_id, code_score) %>%
  knitr::kable()
```

Fehlt einer Ableitung sowohl `code_id` als auch `code_score`, verwendet die Box
ihre Quellen. Einige wichtige Fälle nach der positionsbezogenen Klassifikation:

| Quellen einer Ableitung ohne numerisches Ergebnis | Kodierbox-Ergebnis |
|:--|:--|
| Ausschließlich NR | NR |
| Ausschließlich Omission | Omission |
| Omission und NR | NR, auch bei `FALSE` |
| Invalid und NR | Invalid |
| Coding error und weitere Quellen | Coding error |
| Beantwortet und Omission/NR/Invalid bei `SUM_CODE`, `SUM_SCORE` oder `CONCAT_CODE` | Invalid, sofern keine zusätzlichen Quellenfehler vorliegen |
| Alle Quellen beantwortet, aber das Ableitungsergebnis fehlt | Unaufgelöst; es wird kein gültiger Zielcode erfunden |
| Ausschließlich Missing by design | Missing by design |
| Missing by design zusammen mit einer anderen Quellenart | Unaufgelöst; widersprüchliche Designzuordnung |

Die Tabelle setzt vollständig bekannte Quellen voraus. Fehlende Referenzen,
Zyklen und bereits unaufgelöste Quellen werden nicht durch eine dominierende
Missing-Art verdeckt. Insbesondere `DERIVE_PENDING` ist ein Prozesszustand,
keine fachliche Missing-Art. Ein fehlendes Ableitungsergebnis muss aus den
Quellen aufgelöst werden oder unaufgelöst bleiben. `NO_CODING` und ausstehende
Kodierungen werden ebenfalls nicht pauschal in einen gültigen 0-Punkte-Code
übersetzt.

Die Teilantwortregel unterscheidet den gewählten Entwicklungsstand vom Release
1.17.4. Die Regeln stehen im
[Itemmatrix-Resolver](https://github.com/iqb-berlin/coding-box/blob/39468e5a28a24dc9ec860aee46daf8d4ed5c8682/apps/backend/src/app/database/services/coding/item-dataset-cell-resolver.ts)
und in der
[Missing-Aggregation](https://github.com/iqb-berlin/coding-box/blob/39468e5a28a24dc9ec860aee46daf8d4ed5c8682/apps/backend/src/app/database/services/coding/item-dataset-missing-aggregation.util.ts).

## Positionen sind nicht alle gleich sicher

`variable_order` ist ein eindeutiger fortlaufender Index je Testheft;
`item_order` bezeichnet die Position ausgewählter Items innerhalb der
vollständigen Itemfolge; eine Auswahl nummeriert diese Positionen nicht neu.
Personen mit demselben Testheft
erhalten dieselben Positionen. Mehrfach eingesetzte Units haben je Vorkommen
eigene Positionen. Zeitstempel spielen dabei keine Rolle.

```{r positions}
classified_false %>%
  arrange(variable_order) %>%
  select(unit_key, variable_id, variable_order, item_order,
         position_group, position_source, order_source) %>%
  knitr::kable()
```

Basisquellen werden vor ihren Ableitungen in den Index eingeordnet.
Mehrere Ableitungen nach derselben letzten Quelle erhalten eindeutige Indizes.
Ein eindeutiger Index beweist aber für sich keine physische Reihenfolge.
`01a` und `01b` gehören zur selben VOMD-Positionsgruppe. Im Hybridmodus
unterscheiden ihre Elementpositionen die analytischen Positionen
(`position_group`); `position_source` nennt die verwendeten Grundlagen.
Die Itemzuordnung bleibt separat erhalten. Der folgende Aufruf zeigt zum Vergleich
ausdrücklich die reine VOMD-Reihenfolge:

```{r vomd-positions}
vomd_only <- complete_design(
  coded, units, design,
  order_method = "vomd",
  diagnostics = "none"
)
vomd_only %>%
  arrange(variable_order) %>%
  select(unit_key, variable_id, variable_order, position_group, position_source) %>%
  knitr::kable()
```

Im eatPrepTBA-Standard bleibt eine Omission in einer ungeordneten Gruppe
mit beantworteten Variablen erhalten. Eine vollständig fehlende Schlussgruppe
kann mit `TRUE` NR werden. Die Box verarbeitet gleiche Positionen entsprechend
ihrem eigenen Verfahren; die Regeln dürfen deshalb nicht vermischt werden.

Auch Basisvariablen ohne Itemzuordnung, Ableitungsbezug oder Seite bleiben
im Datensatz und erhalten einen reproduzierbaren Index. Für sie ist nur die
Unit-Position bekannt. Eine Antwort in Unit 2 kann Bearbeitung nach Unit 1
belegen, aber keine Reihenfolge innerhalb von Unit 2. Solche Variablen begrenzen
unbelegte NR-Umklassifikationen innerhalb ihrer Unit. Im Box-Regelwerk werden
Variablen außerhalb der VOMD-/Quellenmenge nicht für die Grenze verwendet.

### Vorhandene NR korrigieren und Namen zusätzlich verwenden

```{r hybrid-order}
hybrid <- complete_design(
  coded, units, design,
  order_method = "hybrid",
  recode_existing_not_reached = TRUE
)
```

Die voreingestellte Hybridvariante priorisiert bekannte Seiten-/Elementpositionen
der Basisvariablen. VOMD ergänzt nur dazu passende Beziehungen. Die analytische
Position einer Ableitung ergibt sich aus ihren Quellen; ihre Itemnummer liefert
keine zusätzliche, gegenläufige Reihenfolge.
`order_method = "hybrid"` ist im Aufruf oben deshalb optional. Hier kann die
bekannte Elementfolge belegen, dass `U1/02a` vor `U1/02b` liegt. Die optionale
Rückklassifikation vorhandener NR kann dann `U1/02a` zur Omission machen.
Die Struktur beschreibt die erwartete Reihenfolge, nicht den tatsächlichen
Bearbeitungsverlauf. Für ausdrücklich dauerhaft sichtbare Seiten ergänzt
die Hybridvariante keine physischen Beziehungen. Widersprechende nachrangige
Angaben werden mit einer Warnung verworfen. `attr(hybrid, "order_conflicts")`
nennt Unit, Variablen und Herkunft der verworfenen Beziehung. Ein vollständiger,
geprüfter Override kann die Reihenfolge vorgeben.

Innerhalb einer Seite wird weiterhin die Elementfolge verwendet. Sie beschreibt
die räumliche Anordnung, nicht den Zeitpunkt der Bearbeitung. Unbekannte Seiten
erhalten keine erfundene Position am Ende. Gemeinsam genutzte Quellen werden
keinem beliebigen Item zugeordnet.

Die Box verwendet die Reihenfolge in der VOMD-Itemliste. Weicht diese von der
Seitenfolge ab, können auch die NR-Ergebnisse abweichen. Die Vergleichsvignette
zeigt das an [einem Beispiel](missing-examples.html#beispiel-14).

`order_method = "structure"` verwendet stattdessen die Unitstruktur.
Mit `use_variable_names_for_recoding = TRUE` dürfen vertrauenswürdige Namen
zusätzliche Beziehungen belegen. Ohne diese Einstellung helfen Namen nur beim
reproduzierbaren Index. Widersprüche dürfen nicht durch unbemerkte
Namenssortierung verschwinden.

Eine geprüfte Reihenfolge kann explizit angegeben werden:

```{r override-order}
order_overrides <- tibble::tibble(
  unit_key = "U1",
  variable_id = c("01b", "01a", "02a", "02b"),
  local_order = 1:4
)
with_override <- complete_design(
  coded, units, design,
  order_overrides = order_overrides
)
```

Der Override umfasst alle aktiven Basisvariablen der Unit. Ableitungen werden
danach entsprechend ihren Quellen eingeordnet. Zusätzliche Spalten
`booklet_id`, `testlet_no` und `unit_booklet_no` begrenzen ihn auf einzelne
Vorkommen; fehlende Werte in diesen Spalten stehen für alle Vorkommen.

## Ableitungen und Bearbeitungsnachweise

Items einschließlich vorhandener Ableitungsergebnisse und benötigter Quellen
können Bearbeitung nachweisen. Beim eatPrepTBA-Standard hat die belegte
Quellenklassifikation Vorrang: Eine Ableitung aus vollständig fehlenden Quellen
darf nicht durch ihren Fallback-Code verhindern, dass diese Quellen als
Schlussbereich erkannt werden. Erst wenn ihre Umklassifikation nicht begründet
werden kann, wird ihr erhaltenes Ergebnis als Bearbeitungsnachweis verwendet.
Unbekannte oder beantwortete Quellen reichen nicht für eine Umklassifikation.
Das Ergebnis soll bei wiederholten Aufrufen stabil bleiben.

```{r preserve-derived}
preserved <- complete_design(
  coded, units, design,
  derived_not_reached = "preserve"
)
```

Dies erhält vorhandene numerische Ableitungen innerhalb des eatPrepTBA-
Regelwerks. Es ist noch kein Kodierbox-Modus: Gruppengrenzen, ungeordnete Gruppen
und unzugeordnete Variablen folgen weiterhin den eatPrepTBA-Regeln.

## Ursprüngliche Codes und eigene Missing-Profile

Bei eingeschalteter Klassifikation sichern `code_id_input`, `code_score_input`
und `code_type_input` den ursprünglichen analytischen Kodierstand.
Sie bleiben bei erneuten Aufrufen erhalten. So können andere Regeln auf
derselben Grundlage angewendet werden; ein früher zugewiesenes NR wird nicht
versehentlich als ursprünglich gespeicherter Missing-Code interpretiert.
`response_present` allein könnte diesen Unterschied nicht ausdrücken.

`missings` legt die **Ausgabe** fest. Im eatPrepTBA-Regelwerk deklariert
`input_missings` bei Bedarf ein abweichendes Schema der eingehenden
Missing-Codes. Ein neues Ausgabeschema darf
bekannte Eingangscodes nicht vergessen: Die Standard-Omission `-99` bleibt
interpretierbar, auch wenn die Ausgabe `-199` verwenden soll.
Mehrdeutige ID-Belegungen brauchen eine ausdrückliche Eingangszuordnung.

Im strikten Kodierbox-Modus ist `input_missings` nicht verfügbar. Dort erkennt
das ausgewählte Missing-Profil einen vorhandenen numerischen Missing nur dann,
wenn **Code und Score** mit seinem Eintrag übereinstimmen. Ein vorhandener Code
`-96` mit Score `0` ist daher nicht automatisch ein erkannter NR, wenn das
Profil für `-96` den Score `NA` vorsieht. Ein Profilwechsel wirkt im Box-Modus
nicht als Übersetzung bereits gespeicherter numerischer Ergebnisse.

Wer die gesicherten Eingabefelder absichtlich verändert, muss die betreffenden
`*_input`-Spalten ebenfalls aktualisieren oder alle drei entfernen. Nur dann
werden die geänderten analytischen Felder als neuer Ausgangsstand übernommen.

```{r output-profile}
output_missings <- tibble::tribble(
  ~code_id, ~code_status, ~code_score, ~code_type,
  -199, "DISPLAYED", 0, "MISSING_BY_OMISSION"
)
custom_output <- complete_design(
  coded, units, design,
  missings = output_missings
)
```

Auch hier füllt die Spalte `code_status` des Profils den technischen Status
nicht auf. Für die Auswertung nach `code_type` filtern: Nach einer
Umklassifikation kann ursprüngliches `INVALID` oder `CODING_COMPLETE`
zusammen mit analytischem NR stehen.

## Bericht und anschließende Itemauswahl

```{r report, message=TRUE}
reported <- complete_design(
  coded, units, design,
  recode_omissions_to_not_reached = TRUE,
  diagnostics = "full"
)
```

Der Bericht zählt Ergänzungen und Änderungen vorhandener Zeilen für diesen
Aufruf getrennt. Unaufgelöste Quellen oder fehlende Ordnungsbeziehungen werden
nicht durch erfundene Codes verdeckt. Ein unveränderter erneuter Aufruf sollte
keine neuen Änderungen melden. Vor psychometrischen Auswertungen die weiterhin
unaufgelösten Fälle prüfen.

```{r repeat-classification}
repeated <- complete_design(
  reported, units, design,
  recode_omissions_to_not_reached = TRUE,
  diagnostics = "none"
)

# Gesicherte Eingabefelder erlauben auch den Wechsel des Regelwerks
box_from_recoded <- complete_design(
  classified_true, units, design,
  missing_policy = "coding_box",
  not_reached_scope = "testlet",
  recode_omissions_to_not_reached = TRUE,
  diagnostics = "none"
)
```

`item_selection` verändert die Itempositionen für die spätere Auswahl;
die vollständige Klassifikationsgrundlage bleibt erhalten. Deshalb erst nach
`complete_design()` auf die gewünschten Items filtern:

```{r selected-items}
item_selection <- tibble::tibble(
  unit_key = c("U1", "U2"), variable_id = c("02", "01")
)
selected <- complete_design(
  coded, units, design,
  item_selection = item_selection
)
item_data <- filter(selected, !is.na(item_order))
```

Ohne Auswahl werden die Studio-verknüpften Items verwendet. Bei eigener
Auswahl nach `item_order` filtern; `item_id` kann auch an nicht ausgewählten
Studio-Items stehen. Die Itemauswahl verändert keine Missing-Entscheidung.

## Missing by design im Long-Format

Eine fehlende Response zu einer erwarteten Variable ist **kein** Missing by
design. MBD betrifft Variablen, die laut Design gar nicht vorgelegt werden
sollten. `complete_design()` ergänzt nur erwartete Variablen; es erzeugt weder
ein vollständiges Itemuniversum noch zusätzliche MBD-Zeilen und kein Wide-Format.
Bereits vorhandene MBD-Kennzeichnungen werden als eigene Kategorie behandelt.
Beim späteren Aufbau einer Personen-×-Items-Tabelle können außerhalb des
Testhefts liegende Items leer bleiben. Die Missing-Arten bleiben im
Long-Datensatz nachvollziehbar. Siehe auch die
[IQB-Missingdefinitionen](https://iqb-berlin.github.io/tba-info/coding/missings.html).

```{r verify-examples, include=FALSE}
stopifnot(
  all(is.na(at(only_completed, "U2", "02a")$code_type)),
  !at(only_completed, "U2", "02a")$response_present,
  at(classified_false, "U1", "02a")$code_type == "MISSING_NOT_REACHED",
  at(classified_false, "U2", "01a")$code_type == "MISSING_BY_OMISSION",
  at(classified_false, "U2", "02")$code_id == -96,
  at(classified_true, "U2", "01")$code_id == -96,
  is.na(at(classified_true, "U2", "01")$code_score),
  at(classified_true, "U1", "01b")$code_type == "MISSING_BY_OMISSION",
  at(box_false, "U2", "02")$code_id == 0,
  at(box_false, "U2", "02")$code_score == 0,
  at(preserved, "U2", "02")$code_id == 0,
  nrow(item_data) == 2L,
  identical(selected$variable_order, classified_false$variable_order),
  identical(select(repeated, code_type, code_id, code_score),
            select(reported, code_type, code_id, code_score)),
  identical(select(box_from_recoded, code_type, code_id, code_score),
            select(box_true, code_type, code_id, code_score))
)
original_status <- select(coded, unit_key, variable_id, original = code_status)
for (result in list(only_completed, classified_false, classified_true,
                    box_false, box_true, hybrid, with_override, preserved, selected)) {
  observed <- filter(result, response_present) %>%
    left_join(original_status, by = c("unit_key", "variable_id"))
  stopifnot(identical(observed$code_status, observed$original))
}
```
