---
title: "Vom Testcenter zum Skalierungsdatensatz"
output: rmarkdown::html_vignette
vignette: >
  %\VignetteIndexEntry{Vom Testcenter zum Skalierungsdatensatz}
  %\VignetteEncoding{UTF-8}
  %\VignetteEngine{knitr::rmarkdown}
---

```{r setup, include=FALSE}
knitr::opts_chunk$set(collapse = TRUE, comment = "#>")
```

Dieser Workflow führt von Testcenter-Antworten zu kodierten Daten, psychometrischen
Kennwerten und einem Personen-×-Items-Datensatz. Das Beispiel umfasst einen
Testzeitpunkt und einen Kompetenzbereich (Lesen) mit Autocode-Kodierschemata.
Für Daten ohne solche Schemata, etwa aus StarS, siehe den Hinweis in Abschnitt 2.

| Quelle | Benötigte Daten |
|:--|:--|
| **Studio** | Units mit Kodierschemata, Item-Metadaten und Seiteninformationen |
| **Testcenter** | Antworten sowie Testdesign aus Testpersonen und Testheften |

Dateipfade, Serveradresse, Version, Workspace-IDs und Testmodus sind Platzhalter.
Die folgenden Blöcke sind für die Ausführung mit eigenen Daten vorgesehen.

```{r packages, eval=FALSE}
library(eatPrepTBA)
library(dplyr)
library(tidyr)
```

## 1. Studio: Units und Kodierschemata laden

Die Units müssen zur eingesetzten Testversion passen. `metadata = TRUE`
liefert die Item-Verknüpfungen, `unit_definition = TRUE` die Seiteninformationen.

Ein **Kodierschema** legt für jede Variable fest, welche Antwort welchen Code
und wie viele Punkte erhält, etwa „richtige Auswahl → Code 1 → 1 Punkt“.
Es kann auch Regeln zur Ableitung weiterer Variablen enthalten.

[`login_studio()`](../reference/login_studio.html) meldet am Studio an,
[`access_workspace()`](../reference/access_workspace.html) wählt den Arbeitsbereich.
[`get_units()`](../reference/get_units.html) lädt die Units;
[`add_coding_scheme()`](../reference/add_coding_scheme.html) bereitet ihre
vorhandenen Kodierschemata für die Auswertung auf.

Das Beispiel verwendet Studio-Version `20.0.1`. Falls auf deiner Studio-Anmeldeseite
eine andere Version steht, trage diese bei `app_version` ein.

```{r studio, eval=FALSE}
studio_login <- login_studio(app_version = "20.0.1")
studio <- access_workspace(studio_login, ws_id = 123)

units <- get_units(studio, metadata = TRUE, unit_definition = TRUE)
units <- add_coding_scheme(units)
```

## 2. Testcenter: Antworten und Design bereitstellen

### Testcenter-Verbindung herstellen

**Auch beim CSV-Import wird hier Testcenter-Zugriff benötigt:**
`get_design()` lädt das vollständige Testdesign. Erst damit lassen sich später
fehlende Antworten als Not reached oder Auslassung einordnen.
`read_responses()` allein reicht dafür nicht aus.

Anmeldung mit [`login_testcenter()`](../reference/login_testcenter.html),
Auswahl des Arbeitsbereichs mit [`access_workspace()`](../reference/access_workspace.html).

```{r testcenter, eval=FALSE}
testcenter_login <- login_testcenter(base_url = "https://TESTCENTER-ADRESSE/")
testcenter <- access_workspace(testcenter_login, ws_id = 1)
```

### Antworten: eine der beiden Alternativen wählen

**A – direkt aus dem Testcenter** mit [`get_responses()`](../reference/get_responses.html):

```{r responses-api, eval=FALSE}
responses <- get_responses(testcenter)
```

**B – bereits heruntergeladenen CSV-Export einlesen** mit [`read_responses()`](../reference/read_responses.html):

```{r responses-file, eval=FALSE}
responses <- read_responses("daten/Responses.csv")
```

**Ohne Autocode-Kodierschema (z. B. StarS):**
[`prepare_responses(responses)`](../reference/prepare_responses.html) entpackt
die Rohantworten zur eigenen Weiterverarbeitung; es vergibt keine Codes oder
Scores. Bereits im Export gespeicherte Kodierungen lassen sich mit
[`prepare_coded(responses)`](../reference/prepare_coded.html) entpacken.
Die folgenden Schritte zeigen den Weg **mit** Kodierschemata; die entpackten
Daten sind dafür kein direkter Ersatz.

### Das vollständige Testdesign laden

[`get_design()`](../reference/get_design.html) liefert die vorgesehenen
Person–Testheft–Variablen-Zuordnungen.

Im gewählten **Testcenter-Workspace** müssen dafür die Materialien der Erhebung
liegen:

- **Testpersonen-XML** (z. B. `testtakers.xml`): Gruppen, Logins, Codes,
  Anmeldemodus und Zuordnung zu den Testheften.
- **Die zugehörigen Testheft-XML-Dateien** (Booklets): referenzierte Units und
  ihre Reihenfolge innerhalb der Testlets.

Die Dateien müssen dem Stand der Durchführung entsprechen. Die Variablen und
Kodierschemata kommen hier aus dem zuvor aus Studio geladenen Objekt `units`.

```{r design, eval=FALSE}
design <- get_design(testcenter, units = units, mode = "run-hot-return")
```

`mode` muss zum Anmeldemodus der Erhebung passen. `units` muss alle relevanten
Aufgaben enthalten; Antworten und Design müssen dieselbe Erhebung abdecken.

## 3. Automatisch kodieren und Ergebnis prüfen

[`code_responses()`](../reference/code_responses.html) nutzt das R-Paket
[eatAutoCode](https://github.com/iqb-research/eatAutoCode), das den
[IQB-Autocoder (`@iqb/responses`)](https://github.com/iqb-berlin/responses)
einbindet. Dieser vergibt anhand des Kodierschemas Codes (`code_id`) und Punkte
(`code_score`). `prepare = TRUE` ergänzt Metadaten für die weiteren Schritte.
**Die abschließende Missing-Zuweisung folgt erst in Abschnitt 5.**

```{r code, eval=FALSE}
coded <- code_responses(responses, units, prepare = TRUE)
count(coded, code_status, code_type)
```

Entscheidend sind die Variablen, die später als Items ausgewertet werden:

| `code_status` | Bewertung und nächster Schritt |
|:--|:--|
| `CODING_COMPLETE` | **In Ordnung:** Die Itemvariable ist fertig kodiert. |
| `CODING_INCOMPLETE`, `DERIVE_PENDING` | **Noch offen:** Kodierung bzw. benötigte Ausgangscodes prüfen; ggf. manuelle Codes ergänzen (Abschnitt 4). |
| `UNSET`, `CODING_ERROR`, `DERIVE_ERROR` | **Prüfen:** Kodierschema und Antworten kontrollieren; nach Korrekturen Units neu laden und erneut kodieren. |
| `DISPLAYED`, `PARTLY_DISPLAYED`, `NOT_REACHED`, `INVALID` | **In der Regel in Ordnung:** erwartbare Missing-Status, die in Abschnitt 5 behandelt werden. Unerwartete Häufungen prüfen. |

Untervariablen, die selbst keine Items werden, können andere Status behalten,
ohne dass ein Problem vorliegt. Zu klären sind offene Kodierungen und Fehler,
die die Itemvariablen oder deren Berechnung betreffen.

### Zur Information: die voreingestellte Missing-Zuordnung

**Das Objekt muss nicht selbst angelegt oder übergeben werden.** Die folgende
Tabelle zeigt nur zur Information die Standardwerte von `complete_design()`:
Auslassungen und ungültige Antworten erhalten 0 Punkte, Not reached und
Kodierfehler `NA`. Die Beispielaufrufe verwenden diese Voreinstellung automatisch.

```{r missing-rules, eval=FALSE}
missings <- tibble::tribble(
  ~code_id, ~code_status,   ~code_score, ~code_type,
  -96,     "NOT_REACHED",  NA_real_,   "MISSING_NOT_REACHED",
  -97,     "CODING_ERROR", NA_real_,   "MISSING_CODING_IMPOSSIBLE",
  -98,     "INVALID",      0,          "MISSING_INVALID_RESPONSE",
  -99,     "DISPLAYED",    0,          "MISSING_BY_OMISSION")
```

Nur für eigene Regeln wird `missings` vor Abschnitt 4 angelegt und mit
`missings = missings` an die Aufrufe in Abschnitt 4 und 5 übergeben.

Die beiden Funktionen nutzen Missing-Zuordnungen in unterschiedlichen Richtungen:

- **`code_responses(..., codes_manual = ...)`:**
  Ein manuell gelieferter Missing-Code in `code_id` wird in Status und Score
  übersetzt, z. B. `-99` → `DISPLAYED` und 0 Punkte. Ohne `codes_manual` wird
  diese Zuordnung hier nicht angewendet. Die abschließenden Missing-Scores
  weist erst `complete_design()` zu.
- **`complete_design(...)`:** Die Funktion bestimmt zuerst die Missing-Art und
  ordnet ihr über `code_type` den Code und Score aus der Tabelle zu,
  z. B. `MISSING_BY_OMISSION` → `-99` und 0 Punkte. Das gilt auch
  ohne manuelle Kodierung. Der technische `code_status` bleibt dabei immer
  unverändert, auch wenn er `NA` ist.

## 4. Optional: manuelle Codes einfügen

**Nur nötig, wenn Antworten manuell kodiert werden. Sonst weiter mit Abschnitt 5.**
Die fertige Tabelle `codes_manual` benötigt `group_id`, `login_name`,
`login_code`, `booklet_id`, `unit_key`, `variable_id` und `code_id`:
genau einen Code je zu kodierender Antwort, passend zum Kodierschema.
`code_id` enthält den Code, nicht die Punktzahl.

```{r manual-codes, eval=FALSE}
# Kennungen als Text, code_id als Ganzzahl einlesen
codes_manual <- readr::read_csv("daten/codes_manual.csv",
                              col_types = readr::cols(.default = "c", code_id = "i"))

coded <- code_responses(responses, units, prepare = TRUE,
                        codes_manual = codes_manual)
count(coded, code_status, code_type)
```

Erneut die ursprünglichen `responses` übergeben: So werden die manuellen Codes
eingefügt und davon abhängige Variablen neu berechnet. Anschließend die Status
wie in Abschnitt 3 prüfen.

## 5. Design vervollständigen und Missings zuweisen

**Der Antwortexport allein enthält nicht alle vorgesehenen Antworten.**
[`complete_design()`](../reference/complete_design.html) ergänzt fehlende Einträge aus dem vollständigen Design.
Anhand der erwarteten Variablenreihenfolge innerhalb eines Testlets werden nicht
erreichte Aufgaben am Ende von Auslassungen vor später bearbeiteten Variablen
unterschieden, auch innerhalb derselben Unit. Die Reihenfolge entsteht aus
Testheft, Unit-Vorkommen und Seiten bzw. Elementpositionen; wo Strukturangaben
fehlen, ergänzen natürlich sortierte Variablennamen die Schätzung.
Bereits als Auslassung kodierte Antworten bleiben standardmäßig Auslassungen.

```{r complete, eval=FALSE}
design_coded <- complete_design(coded = coded, units = units, design = design)

count(design_coded, id_used, code_type)
analysis_data <- filter(design_coded, id_used)
```

`id_used` kennzeichnet Personen mit mindestens einem gespeicherten Kodierstatus.
`response_present` unterscheidet vorhandene Antwortzeilen von neu ergänzten
Designzeilen. Der technische `code_status` wird weder aufgefüllt noch geändert.
Mit `recode_omissions_to_not_reached = TRUE` können zusätzlich abschließende
Auslassungen als nicht erreicht eingeordnet werden. Aufgaben, die laut Design
gar nicht vorgesehen waren, sind **Missing by Design**, nicht Not reached;
ihre Zellen bleiben beim späteren Umformen `NA`.

| `recode_omissions_to_not_reached` | Verhalten |
|:--|:--|
| `NULL` | Nur vervollständigen; vorhandene Kodierfelder bleiben erhalten, ergänzte Kodierfelder bleiben `NA`. Keine neuen Positionen. |
| `FALSE` (Standard) | Positionen bestimmen und Missings klassifizieren; bestehende Auslassungen bleiben Auslassungen. Not reached vor späterer Bearbeitung wird korrigiert. |
| `TRUE` | Zusätzlich abschließende Auslassungen zu Not reached umkodieren. |

**Nur Basisvariablen bestimmen die Grenze.** Abgeleitete Variablen zählen nicht
als Nachweis späterer Bearbeitung. Ihre Positionen liegen in einem eindeutigen
Ableitungsblock nach der letzten Quelle; für die Missing-Einordnung zählt die
Position ihrer letzten Basisquelle. Gültige Ableitungscodes bleiben erhalten.
Bei `TRUE` kann auch ein abgeleitetes Invalid zu Not reached werden, wenn alle
Basisquellen Auslassungen oder Not reached sind und seine Quellenposition im
nicht erreichten Schluss liegt. In dieser Ausnahme ändern sich nur `code_type`
und `code_score`; `code_id` und `code_status` bleiben erhalten. Für die
analytische Missing-Art daher `code_type` verwenden. Bei `FALSE` bleiben
abgeleitete Invalids unverändert.

Die beiden Schritte sind auch separat aufrufbar:

```{r separate-completion, eval=FALSE}
design_completed <- complete_design(coded, units, design,
                                    recode_omissions_to_not_reached = NULL)
positions <- get_design_order(design, units)
design_coded <- recode_missings(design_completed, units, positions = positions,
                               recode_omissions_to_not_reached = TRUE)
```

`positions` enthält eindeutige `variable_order` und separate `item_order` je
Testheft, zusätzlich `order_group` und die Herkunft der Schätzung in
`order_source`. Personen mit demselben Testheft erhalten dieselben Positionen.
Itempositionen verwenden standardmäßig die Studio-Zuordnung. Eine optionale
`item_selection` wählt Itemvariablen aus, ohne Basisvariablen aus dem Datensatz
zu entfernen. Erst **nach** der Missing-Klassifikation auf Items filtern.

Eine bekannte abweichende Unit-Reihenfolge kann über `order_overrides`
festgelegt werden. Dafür die vollständige lokale Basisvariablenreihenfolge
der Unit angeben; Ableitungen werden weiterhin nach ihren Quellen eingefügt:

```{r manual-variable-order, eval=FALSE}
order_overrides <- tibble::tibble(
  unit_key = "U1", variable_id = c("02a", "01a", "01b"), local_order = 1:3)
positions <- get_design_order(design, units, order_overrides = order_overrides)
```

## 6. Psychometrische Kennwerte berechnen

Im Beispiel gehören alle Units zum Bereich Lesen; bei mehreren Bereichen
enthält `domains` die jeweilige Zuordnung (ein Bereich je Unit).
[`evaluate_psychometrics()`](../reference/evaluate_psychometrics.html) berechnet
die Kennwerte.

```{r psychometrics, eval=FALSE}
domains <- distinct(units, unit_key)
domains$domain <- "Lesen"

psychometrics <- evaluate_psychometrics(analysis_data, units, domains = domains)
psychometrics <- add_item_id(psychometrics, units)

psychometrics |>
  select(item_id, unit_key, variable_id, code_id, code_score,
         code_n, code_p_valid, code_pbc) |>
  distinct()
```

`code_n` zählt einen Code, `code_p_valid` ist sein Anteil unter Antworten mit
Score ungleich `NA` (einschließlich als 0 gewerteter Missings).
`code_pbc` ist die Korrelation seines Auftretens mit dem mittleren
Itemscore des Bereichs (nicht part-whole-korrigiert).

## 7. Personen × Items für eatModel

`complete_design()` enthält bei eingeschalteter Positionsbestimmung bereits
die Item-ID aus den Studio-Metadaten. Bei separat vorbereiteten Daten kann
[`add_item_id()`](../reference/add_item_id.html) diese über `unit_key` und
`variable_id` ergänzen. Variablen ohne Item-Verknüpfung erhalten `NA`; im
Beispiel werden nur verknüpfte Itemvariablen übernommen.

Für die Spaltennamen wird `item` nach der Konvention `unit_key__item_id`
gebildet, z. B. `DH001__08`. `item_id` bleibt dabei eine Zeichenkette:
Führende Nullen müssen erhalten bleiben und dürfen nicht durch eine Umwandlung
in Zahlen verloren gehen.

```{r item-ids, eval=FALSE}
item_data <- filter(analysis_data, !is.na(item_id))
```

**Optional: fehlende führende Nullen ergänzen.** Falls die Studio-Metadaten
einstellige Item-IDs wie `"8"` enthalten, diesen Chunk vor dem nächsten Schritt
ausführen. Nach der Konvention besteht `item_id` hier aus genau zwei Ziffern:
`"8"` wird zu `"08"`, `"08"` und `"12"` bleiben unverändert.
Die Prüfung bricht bei anderen Formaten ab, damit keine ungültigen IDs entstehen.

```{r pad-item-ids, eval=FALSE}
stopifnot(all(grepl("^[0-9]{1,2}$", item_data$item_id)))
item_data <- mutate(item_data,
                    item_id = stringr::str_pad(item_id, width = 2, pad = "0"))
```

Anschließend die Itemnamen bilden und ins weite Format umformen:

```{r wide, eval=FALSE}
item_data <- mutate(item_data, item = paste0(unit_key, "__", item_id))

scaling_data <- item_data |>
  select(any_of(c("group_id", "login_name", "login_code", "IDSTUD")),
         item, code_score) |>
  pivot_wider(names_from = item, values_from = code_score)
```

[`pivot_wider()`](https://tidyr.tidyverse.org/reference/pivot_wider.html) erzeugt
eine Zeile je Person und eine Scorespalte je Item;
die vorhandenen Kennungen (`group_id`, `login_name`, `login_code`, `IDSTUD`)
bleiben erhalten. `any_of()` überspringt fehlende Kennungsspalten. Voraussetzung sind
eindeutige Itemnamen und genau ein Score je Person und Item. Fehlende Werte
bleiben `NA`, sie werden nicht mit 0 aufgefüllt.
`analysis_data` aufbewahren: Darin bleiben die Missing-Arten unterscheidbar.

Die weiteren Schritte zur Skalierung beschreibt die
[eatModel-Dokumentation](https://weirichs.github.io/eatModel/).
