---
title: "Vom Testcenter zum Skalierungsdatensatz"
output: rmarkdown::html_vignette
vignette: >
  %\VignetteIndexEntry{Vom Testcenter zum Skalierungsdatensatz}
  %\VignetteEncoding{UTF-8}
  %\VignetteEngine{knitr::rmarkdown}
---

```{r setup, include=FALSE}
knitr::opts_chunk$set(collapse = TRUE, comment = "#>")
```

Dieser Workflow führt von Testcenter-Antworten zu kodierten Daten, psychometrischen
Kennwerten und einem Personen-×-Items-Datensatz. Das Beispiel umfasst einen
Testzeitpunkt und einen Kompetenzbereich (Lesen) mit Autocode-Kodierschemata.
Für Daten ohne solche Schemata, etwa aus StarS, siehe den Hinweis in Abschnitt 2.

| Quelle | Benötigte Daten |
|:--|:--|
| **Studio** | Units mit Kodierschemata, VOMD-Item-Metadaten und verfügbaren Seiteninformationen für die Hybridreihenfolge |
| **Testcenter** | Antworten sowie Testdesign aus Testpersonen und Testheften |

Dateipfade, Serveradresse, Version, Workspace-IDs und Testmodus sind Platzhalter.
Die folgenden Blöcke sind für die Ausführung mit eigenen Daten vorgesehen.

```{r packages, eval=FALSE}
library(eatPrepTBA)
library(dplyr)
library(tidyr)
```

## 1. Studio: Units und Kodierschemata laden

Die Units müssen zur eingesetzten Testversion passen. `metadata = TRUE`
liefert die Item-Verknüpfungen und deren VOMD-Reihenfolge. `unit_definition = TRUE`
liefert zusätzlich die Seiteninformationen. Die Standardklassifikation verbindet
die VOMD-Itemfolge und den Ableitungsbaum mit vorhandenen Strukturinformationen
(Hybridreihenfolge). Ohne zusätzliche Strukturinformationen bleiben die
VOMD-/Quellenbeziehungen maßgeblich.

Ein **Kodierschema** legt für jede Variable fest, welche Antwort welchen Code
und wie viele Punkte erhält, etwa „richtige Auswahl → Code 1 → 1 Punkt“.
Es kann auch Regeln zur Ableitung weiterer Variablen enthalten.

[`login_studio()`](../reference/login_studio.html) meldet am Studio an,
[`access_workspace()`](../reference/access_workspace.html) wählt den Arbeitsbereich.
[`get_units()`](../reference/get_units.html) lädt die Units;
[`add_coding_scheme()`](../reference/add_coding_scheme.html) bereitet ihre
vorhandenen Kodierschemata für die Auswertung auf.

Das Beispiel verwendet Studio-Version `20.0.1`. Falls auf deiner Studio-Anmeldeseite
eine andere Version steht, trage diese bei `app_version` ein.

```{r studio, eval=FALSE}
studio_login <- login_studio(app_version = "20.0.1")
studio <- access_workspace(studio_login, ws_id = 123)

units <- get_units(studio, metadata = TRUE, unit_definition = TRUE)
units <- add_coding_scheme(units)
```

Für den späteren Aufruf von `complete_design()` darf `units` auch zusätzliche
Workspace-Units enthalten, die in keinem Testheft des übergebenen `design`
vorkommen. Die Funktion bereitet nur die im Design verwendeten Units auf und
prüft deren Metadaten.

## 2. Testcenter: Antworten und Design bereitstellen

### Testcenter-Verbindung herstellen

**Auch beim CSV-Import wird hier Testcenter-Zugriff benötigt:**
`get_design()` lädt das vollständige Testdesign. Erst damit lassen sich später
fehlende Antworten als Not reached oder Auslassung einordnen.
`read_responses()` allein reicht dafür nicht aus.

Anmeldung mit [`login_testcenter()`](../reference/login_testcenter.html),
Auswahl des Arbeitsbereichs mit [`access_workspace()`](../reference/access_workspace.html).

```{r testcenter, eval=FALSE}
testcenter_login <- login_testcenter(base_url = "https://TESTCENTER-ADRESSE/")
testcenter <- access_workspace(testcenter_login, ws_id = 1)
```

### Antworten: eine der beiden Alternativen wählen

**A – direkt aus dem Testcenter** mit [`get_responses()`](../reference/get_responses.html):

```{r responses-api, eval=FALSE}
responses <- get_responses(testcenter)
```

**B – bereits heruntergeladenen CSV-Export einlesen** mit [`read_responses()`](../reference/read_responses.html):

```{r responses-file, eval=FALSE}
responses <- read_responses("daten/Responses.csv")
```

**Ohne Autocode-Kodierschema (z. B. StarS):**
[`prepare_responses(responses)`](../reference/prepare_responses.html) entpackt
die Rohantworten zur eigenen Weiterverarbeitung; es vergibt keine Codes oder
Scores. Bereits im Export gespeicherte Kodierungen lassen sich mit
[`prepare_coded(responses)`](../reference/prepare_coded.html) entpacken.
Die folgenden Schritte zeigen den Weg **mit** Kodierschemata; die entpackten
Daten sind dafür kein direkter Ersatz.

### Das vollständige Testdesign laden

[`get_design()`](../reference/get_design.html) liefert die vorgesehenen
Person–Testheft–Variablen-Zuordnungen.

Im gewählten **Testcenter-Workspace** müssen dafür die Materialien der Erhebung
liegen:

- **Testpersonen-XML** (z. B. `testtakers.xml`): Gruppen, Logins, Codes,
  Anmeldemodus und Zuordnung zu den Testheften.
- **Die zugehörigen Testheft-XML-Dateien** (Booklets): referenzierte Units und
  ihre Reihenfolge innerhalb der Testlets.

Die Dateien müssen dem Stand der Durchführung entsprechen. Die Variablen und
Kodierschemata kommen hier aus dem zuvor aus Studio geladenen Objekt `units`.

```{r design, eval=FALSE}
design <- get_design(testcenter, units = units, mode = "run-hot-return")
```

`mode` muss zum Anmeldemodus der Erhebung passen. `units` muss alle relevanten
Aufgaben enthalten; Antworten und Design müssen dieselbe Erhebung abdecken.

<details>
<summary>Hilfe bei deaktivierten oder unbekannten Variablen</summary>

`get_design()` berücksichtigt nur aktive Variablen. Deaktivierte Variablen
(`BASE_NO_VALUE`) schließt `complete_design()` aus älteren Designs mit einer
Warnung aus; die Unit-Vorkommen und alle aktiven Variablen bleiben erhalten.
Fehlende numerische Codes allein bedeuten noch keine Deaktivierung.

**Im Kodierbox-Modus müssen auch die Item-Zuordnungen passen:** Verweist ein
Item in `items_list` noch auf eine deaktivierte Variable, bricht die
Missing-Klassifikation ab. Korrigiere die Zuordnung in Studio und lade die
Metadaten neu. Mehr dazu unter [Missing-Klassifikation](missing-classification.html).

**Überzählige Designvariablen entfallen standardmäßig:** Mit
`unknown_variables = "exclude"` schließt `complete_design()` Variablen aus,
die in den aktiven Unit-Metadaten fehlen, und nennt sie in einer Warnung.
Auch deren Antworten entfallen. Unit-Vorkommen und aktive Variablen bleiben
erhalten. Für eine strenge Prüfung mit Abbruch wähle `unknown_variables = "error"`.

**Sollen die Variablen erhalten bleiben?** Prüfe, ob Design und `units` zur
gleichen Erhebung gehören. Mit `overwrite = TRUE` bereitet `complete_design()`
die bereits in `units$coding_scheme` gespeicherten Kodierschemata lokal neu auf.
Das braucht keinen Serverzugang; dein vorhandenes Design bleibt verwendbar.
Es hilft nur, wenn die passenden Definitionen im gespeicherten Schema enthalten
sind. Im Normalfall lässt du `overwrite = FALSE`, damit die vorbereiteten
Tabellen wiederverwendet werden.

</details>

## 3. Automatisch kodieren und Ergebnis prüfen

[`code_responses()`](../reference/code_responses.html) nutzt das R-Paket
[eatAutoCode](https://github.com/iqb-research/eatAutoCode), das den
[IQB-Autocoder (`@iqb/responses`)](https://github.com/iqb-berlin/responses)
einbindet. Dieser vergibt anhand des Kodierschemas Codes (`code_id`) und Punkte
(`code_score`). `prepare = TRUE` ergänzt Metadaten für die weiteren Schritte.
**Die abschließende Missing-Zuweisung folgt erst in Abschnitt 5.**

```{r code, eval=FALSE}
coded <- code_responses(responses, units, prepare = TRUE)
count(coded, code_status, code_type)
```

Entscheidend sind die Variablen, die später als Items ausgewertet werden:

| `code_status` | Bewertung und nächster Schritt |
|:--|:--|
| `CODING_COMPLETE` | **In Ordnung:** Die Itemvariable ist fertig kodiert. |
| `CODING_INCOMPLETE`, `DERIVE_PENDING` | **Noch offen:** Kodierung bzw. benötigte Ausgangscodes prüfen; ggf. manuelle Codes ergänzen (Abschnitt 4). |
| `UNSET`, `CODING_ERROR`, `DERIVE_ERROR` | **Prüfen:** Kodierschema und Antworten kontrollieren; nach Korrekturen Units neu laden und erneut kodieren. |
| `DISPLAYED`, `PARTLY_DISPLAYED`, `NOT_REACHED`, `INVALID` | **In der Regel in Ordnung:** erwartbare Missing-Status, die in Abschnitt 5 behandelt werden. Unerwartete Häufungen prüfen. |

Untervariablen, die selbst keine Items werden, können andere Status behalten,
ohne dass ein Problem vorliegt. Zu klären sind offene Kodierungen und Fehler,
die die Itemvariablen oder deren Berechnung betreffen.

Im Standard erhalten **Auslassungen und ungültige Antworten 0 Punkte**,
**Not reached und Kodierfehler `NA`**. Eigene Missing-Regeln sind optional.

<details>
<summary>Optional: Missing-Codes und eigene Zuordnungen</summary>

**Das Objekt muss nicht selbst angelegt oder übergeben werden.** Die folgende
Tabelle zeigt nur zur Information die Standardwerte von `complete_design()`:
Auslassungen und ungültige Antworten erhalten 0 Punkte, Not reached und
Kodierfehler `NA`. Die Beispielaufrufe verwenden diese Voreinstellung automatisch.

```{r missing-rules, eval=FALSE}
missings <- tibble::tribble(
  ~code_id, ~code_status,   ~code_score, ~code_type,
  -96,     "NOT_REACHED",  NA_real_,   "MISSING_NOT_REACHED",
  -97,     "CODING_ERROR", NA_real_,   "MISSING_CODING_IMPOSSIBLE",
  -98,     "INVALID",      0,          "MISSING_INVALID_RESPONSE",
  -99,     "DISPLAYED",    0,          "MISSING_BY_OMISSION")
```

Nur für eigene Regeln wird `missings` vor Abschnitt 4 angelegt und mit
`missings = missings` an die Aufrufe in Abschnitt 4 und 5 übergeben.

Die beiden Funktionen nutzen Missing-Zuordnungen in unterschiedlichen Richtungen:

- **`code_responses(..., codes_manual = ...)`:**
  Ein manuell gelieferter Missing-Code in `code_id` wird in Status und Score
  übersetzt, z. B. `-99` → `DISPLAYED` und 0 Punkte. Ohne `codes_manual` wird
  diese Zuordnung hier nicht angewendet. Die abschließenden Missing-Scores
  weist erst `complete_design()` zu. Eine partielle eigene Tabelle ersetzt
  Einträge mit derselben Code-ID; nicht aufgeführte Standardcodes bleiben
  für die manuelle Einfügung verfügbar.
- **`complete_design(...)`:** Die Funktion bestimmt zuerst die Missing-Art und
  ordnet ihr über `code_type` den Code und Score aus der Tabelle zu,
  z. B. `MISSING_BY_OMISSION` → `-99` und 0 Punkte. Das gilt auch
  ohne manuelle Kodierung. Der technische `code_status` bleibt dabei immer
  unverändert, auch wenn er `NA` ist.

Die Spalte `code_status` im Objekt `missings` dient hier also der Zuordnung
manueller Codes, nicht dem Auffüllen technischer Status durch
`complete_design()`. Änderungen analytischer
Missing-Arten passen `code_type`, `code_id` und `code_score` gemeinsam an.

</details>

## 4. Optional: manuelle Codes einfügen

**Nur nötig, wenn Antworten manuell kodiert werden. Sonst weiter mit Abschnitt 5.**
Die fertige Tabelle `codes_manual` benötigt `group_id`, `login_name`,
`login_code`, `booklet_id`, `unit_key`, `variable_id` und `code_id`:
genau einen Code je zu kodierender Antwort, passend zum Kodierschema.
`code_id` enthält den Code, nicht die Punktzahl.

```{r manual-codes, eval=FALSE}
# Kennungen als Text, code_id als Ganzzahl einlesen
codes_manual <- readr::read_csv("daten/codes_manual.csv",
                              col_types = readr::cols(.default = "c", code_id = "i"))

coded <- code_responses(responses, units, prepare = TRUE,
                        codes_manual = codes_manual)
count(coded, code_status, code_type)
```

Erneut die ursprünglichen `responses` übergeben: So werden die manuellen Codes
eingefügt und davon abhängige Variablen neu berechnet. Anschließend die Status
wie in Abschnitt 3 prüfen.

## 5. Fehlende Antworten ergänzen und einordnen

Der Antwortexport enthält nicht immer jede vorgesehene Antwortzeile.
[`complete_design()`](../reference/complete_design.html) ergänzt diese Zeilen
und unterscheidet zwei Fälle:

- **Auslassung:** Eine Antwort fehlt vor späterer Bearbeitung.
- **Nicht erreicht (Not reached):** Eine Antwort fehlt nach der letzten Bearbeitung.

Im Standard prüft die Funktion das getrennt je Person und Testlet, auch innerhalb
einer Unit. Ein Testlet ist ein Abschnitt des Testhefts. Es gilt die Reihenfolge
im Testdesign; Zeitstempel werden dafür nicht ausgewertet.

**Eine der folgenden drei Varianten wählen.** Alle starten mit den kodierten
Daten `coded`; das gewählte Ergebnis heißt jeweils `design_coded`.

### A – Standard: bestehende Auslassungen erhalten

```{r complete, eval=FALSE}
design_coded <- complete_design(coded = coded, units = units, design = design)
```

Dieser Aufruf verwendet das eatPrepTBA-Regelwerk und
`recode_omissions_to_not_reached = FALSE`. Bestehende Auslassungen behalten
damit ihre 0 Punkte. Neue Zeilen und technische `NOT_REACHED`-Status ohne
numerisches Ergebnis werden anhand der belegten Bearbeitung eingeordnet.

### B – eatPrepTBA: abschließende Auslassungen als Not reached werten

**Mit `TRUE` werden zusätzlich nachweislich abschließende Auslassungen zu
Not reached:** Code `-96` und Score `NA` statt Code `-99` und 0 Punkten.
Auslassungen vor späterer Bearbeitung bleiben Auslassungen.

```{r complete-eatpreptba-true, eval=FALSE}
design_coded <- complete_design(
  coded, units, design,
  missing_policy = "eatPrepTBA",
  recode_omissions_to_not_reached = TRUE,
  not_reached_scope = "testlet"
)
```

Beispiel bei sicherer Reihenfolge: **beantwortet – ausgelassen – beantwortet –
ausgelassen**. Die mittlere Auslassung bleibt bei 0 Punkten; die letzte wird
Not reached mit Score `NA`.

### C – Kodierbox: abschließende Auslassungen als Not reached werten

Für das Kodierbox-Regelwerk lautet der entsprechende Aufruf:

```{r complete-coding-box-true, eval=FALSE}
design_coded <- complete_design(
  coded, units, design,
  missing_policy = "coding_box",
  recode_omissions_to_not_reached = TRUE,
  not_reached_scope = "testlet"
)
```

**Im Box-Modus ist bei `TRUE` der Testlet- oder Testheft-Scope erforderlich.**
Der voreingestellte Unit-Scope ist dafür nicht erlaubt. `"testlet"` prüft je
Testheftabschnitt; `"booklet"` würde das ganze Testheft betrachten.

Die Box verwendet die VOMD-Reihenfolge und erhält vorhandene numerische
Ableitungsergebnisse. eatPrepTBA ergänzt die Reihenfolge um Strukturinformationen
und prüft Ableitungen anhand ihrer Ausgangsantworten. Deshalb können sich die
Ergebnisse beider Regelwerke unterscheiden.

### Mit dem gewählten Ergebnis weiterarbeiten

```{r completed-data, eval=FALSE}
count(design_coded, id_used, code_type)
analysis_data <- filter(design_coded, id_used)
```

`id_used` markiert Personen mit mindestens einem gespeicherten Kodierstatus;
`response_present = FALSE` kennzeichnet ergänzte Zeilen. Vorhandene numerisch
kodierte Not-reached-Werte bleiben in allen drei Varianten geschützt:
`TRUE` schaltet keine Rückklassifikation zu Auslassungen ein.

**Für die Auswertung `code_type` (Missing-Art) und `code_score` (Punkte) verwenden.**
Bei einer Umkodierung ändern sich Art, Code und Score gemeinsam.
**`code_status` und `value` bleiben immer erhalten**, auch wenn sie `NA` sind.
Der Status dokumentiert das ursprüngliche technische Ergebnis.

<details>
<summary>Das Regelwerk und seine Optionen</summary>

| Argument | Standard | Option |
|:--|:--|:--|
| `missing_policy` | `"eatPrepTBA"`: Quellenprüfung auch bei vorhandenen Ableitungscodes | `"coding_box"`: vollständige Alternative nach Kodierbox-Referenzstand `39468e5`, mit Erhalt vorhandener numerischer Ableitungsergebnisse. |
| `recode_omissions_to_not_reached` | `FALSE`: bestehende Auslassungen erhalten | `TRUE`: auch abschließende Auslassungen zu nicht erreicht ändern. `NULL`: nur fehlende Zeilen ergänzen, neue Kodierfelder `NA` lassen. |
| `order_method` | `NULL`, effektiv `"hybrid"`: VOMD-Itemfolge und Quellenbaum, ergänzt um kompatible Unitstruktur | `"vomd"`: nur VOMD und Quellenbaum; `"structure"`: Unitstruktur verwenden. Im Kodierbox-Modus gilt `"vomd"`. |
| `not_reached_scope` | `NULL`, effektiv `"testlet"` | `"unit"` oder `"booklet"`; im Kodierbox-Modus ist der Standard Unit. |
| `recode_existing_not_reached` | `FALSE`: vorhandene numerische NR schützen | `TRUE`: bei gesicherter späterer Bearbeitung zu Omission korrigieren. |
| `derived_not_reached` | `NULL`, effektiv `"recode"` | `"preserve"`: vorhandene numerische Ableitungen erhalten; das allein ist kein vollständiger Kodierbox-Modus. |
| `use_variable_names_for_recoding` | `FALSE`: Namen belegen keine Rekodierungsreihenfolge | `TRUE`: bestätigen, dass Namen auch die Bearbeitungsreihenfolge zuverlässig angeben. |

**Zur Reihenfolge:** Standardmäßig bestimmt die VOMD-Itemliste die Itemfolge;
der Quellenbaum ergänzt die benötigten Basisvariablen und Ableitungen.
Die Hybridreihenfolge ergänzt kompatible Seiten- und Elementpositionen, etwa
zwischen den Basisquellen desselben Items. Sie beschreibt die erwartete Folge;
Zeitstempel gehen nicht ein. Für ausdrücklich dauerhaft sichtbare Seiten
werden keine Strukturbeziehungen ergänzt. Ohne weitere Informationen beweist
ein eindeutiger `variable_order` keine Reihenfolge innerhalb einer Itemgruppe.
Eine dortige Omission bleibt bei beantworteten Gruppenmitgliedern erhalten.
`order_method = "vomd"` verzichtet auf die Strukturergänzung. Widersprechen
sich VOMD und Unitstruktur, bricht die Hybridbestimmung ab; eine geprüfte
Reihenfolge kann mit `order_overrides` vorgegeben werden. Namen dürfen erst mit
`use_variable_names_for_recoding = TRUE` eine analytische Reihenfolge belegen.
Bei nicht belegter Reihenfolge bleiben Entscheidungen konservativ;
neu ergänzte Zeilen können zunächst ohne Einordnung bleiben.

**Zu Ableitungen:** Basisvariablen sind direkte Antworten. Ableitungen werden
aus anderen Variablen berechnet, zum Beispiel als Summe. Items einschließlich
Ableitungen und benötigter Quellen können Bearbeitung nachweisen. Im
eatPrepTBA-Standard gilt für gültige und ungültige Ableitungen dieselbe
Quellenregel: Sind alle Basisquellen bekannt, nachweislich nicht erreicht und
im Schlussbereich, wird auch die Ableitung zu nicht erreicht.
Das verhindert etwa einen 0-Punkte-Score für eine vollständig nicht erreichte
Aufgabe. Die überschreibbare Ableitung darf dabei nicht selbst verhindern,
dass ihre ausschließlich fehlenden Quellen als Schlussbereich erkannt werden.
Maßgeblich sind die Quellen nach ihrer Missing-Klassifikation. Bei `TRUE`
können also zuerst abschließende Auslassungen zu Not reached werden und dann
auch die Ableitung. Bleibt eine Quelle beantwortet oder eine Auslassung,
reicht das nicht für diese Umklassifikation. Bei `NULL` werden nur Zeilen ergänzt.

`missings` beschreibt das Ausgabeschema; bei abweichenden Eingangscodes kann
`input_missings` im eatPrepTBA-Regelwerk deren Interpretation ausdrücklich
festlegen. Im Kodierbox-Modus werden vorhandene numerische Missings dagegen
anhand des ausgewählten Profils mit exakt passendem Code und Score erkannt;
ein separates Eingangsprofil ist dort nicht zulässig.

`code_id_input`, `code_score_input` und `code_type_input` sichern den
ursprünglichen analytischen Kodierstand. Erneute Aufrufe verwenden diese
gesicherten Eingaben, auch wenn zwischenzeitlich andere Missing-Regeln galten.
Für einen Vergleich der Varianten am einfachsten jeweils bei `coded` beginnen.

</details>

### Den Änderungsbericht prüfen

Der Standardbericht zählt neue Zeilen und Änderungen an vorhandenen Zeilen
getrennt. Er zeigt die Änderungen dieses Aufrufs. Eine unveränderte Wiederholung
meldet deshalb keine neuen Änderungen.

Für Details je Testheft, Testlet und Unit im **gewählten Aufruf** zusätzlich
`diagnostics = "full"` angeben. `diagnostics = "none"` schaltet den Bericht aus.

Wie sich die Optionen auswirken, zeigen
[die Fälle im direkten Vergleich](missing-examples.html), einschließlich
Version `.9001`. Details zu Reihenfolge und Ableitungen stehen in der
[Missing-Vignette](missing-classification.html).

## 6. Psychometrische Kennwerte berechnen

Im Beispiel gehören alle Units zum Bereich Lesen; bei mehreren Bereichen
enthält `domains` die jeweilige Zuordnung (ein Bereich je Unit).
[`evaluate_psychometrics()`](../reference/evaluate_psychometrics.html) berechnet
die Kennwerte.

```{r psychometrics, eval=FALSE}
domains <- distinct(units, unit_key)
domains$domain <- "Lesen"

psychometrics <- evaluate_psychometrics(analysis_data, units, domains = domains)
psychometrics <- add_item_id(psychometrics, units)

psychometrics |>
  select(item_id, unit_key, variable_id, code_id, code_score,
         code_n, code_p_valid, code_pbc) |>
  distinct()
```

`code_n` zählt einen Code, `code_p_valid` ist sein Anteil unter Antworten mit
Score ungleich `NA` (einschließlich als 0 gewerteter Missings).
`code_pbc` ist die Korrelation seines Auftretens mit dem mittleren
Itemscore des Bereichs (nicht part-whole-korrigiert).

## 7. Personen × Items für eatModel

`complete_design()` enthält bei eingeschalteter Positionsbestimmung bereits
die Item-ID aus den Studio-Metadaten. Bei separat vorbereiteten Daten kann
[`add_item_id()`](../reference/add_item_id.html) diese über `unit_key` und
`variable_id` ergänzen. Variablen ohne Item-Verknüpfung erhalten `NA`; im
Beispiel werden nur verknüpfte Itemvariablen übernommen.

Für die Spaltennamen wird `item` nach der Konvention `unit_key__item_id`
gebildet, z. B. `DH001__08`. `item_id` bleibt dabei eine Zeichenkette:
Führende Nullen müssen erhalten bleiben und dürfen nicht durch eine Umwandlung
in Zahlen verloren gehen.

```{r item-ids, eval=FALSE}
item_data <- filter(analysis_data, !is.na(item_id))
```

**Erst nach `complete_design()` auf Items filtern**, damit alle benötigten
Antworten und Quellen in die Missing-Prüfung eingehen. Bei einer eigenen
`item_selection` stattdessen auf `!is.na(item_order)` filtern.

<details>
<summary>Optional: fehlende führende Nullen in Item-IDs ergänzen</summary>

Falls die Studio-Metadaten
einstellige Item-IDs wie `"8"` enthalten, diesen Chunk vor dem nächsten Schritt
ausführen. Nach der Konvention besteht `item_id` hier aus genau zwei Ziffern:
`"8"` wird zu `"08"`, `"08"` und `"12"` bleiben unverändert.
Die Prüfung bricht bei anderen Formaten ab, damit keine ungültigen IDs entstehen.

```{r pad-item-ids, eval=FALSE}
stopifnot(all(grepl("^[0-9]{1,2}$", item_data$item_id)))
item_data <- mutate(item_data,
                    item_id = stringr::str_pad(item_id, width = 2, pad = "0"))
```

</details>

Anschließend die Itemnamen bilden und ins weite Format umformen:

```{r wide, eval=FALSE}
item_data <- mutate(item_data, item = paste0(unit_key, "__", item_id))

scaling_data <- item_data |>
  select(any_of(c("group_id", "login_name", "login_code", "IDSTUD")),
         item, code_score) |>
  pivot_wider(names_from = item, values_from = code_score)
```

[`pivot_wider()`](https://tidyr.tidyverse.org/reference/pivot_wider.html) erzeugt
eine Zeile je Person und eine Scorespalte je Item;
die vorhandenen Kennungen (`group_id`, `login_name`, `login_code`, `IDSTUD`)
bleiben erhalten. `any_of()` überspringt fehlende Kennungsspalten. Voraussetzung sind
eindeutige Itemnamen und genau ein Score je Person und Item. Fehlende Werte
bleiben `NA`, sie werden nicht mit 0 aufgefüllt.
`analysis_data` aufbewahren: Darin bleiben die Missing-Arten unterscheidbar.
Leere Zellen für im Testdesign nicht vorgesehene Items sind **Missing by Design**.

Die weiteren Schritte zur Skalierung beschreibt die
[eatModel-Dokumentation](https://weirichs.github.io/eatModel/).
