---
title: "Vom Testcenter zur Skalierung: ein einfacher Workflow"
output: rmarkdown::html_vignette
vignette: >
  %\VignetteIndexEntry{Vom Testcenter zur Skalierung: ein einfacher Workflow}
  %\VignetteEncoding{UTF-8}
  %\VignetteEngine{knitr::rmarkdown}
---

```{r setup, include=FALSE}
knitr::opts_chunk$set(collapse = TRUE, comment = "#>")
```

Dieser Workflow führt von Testcenter-Antworten zu kodierten Daten, psychometrischen
Kennwerten und einem Personen-×-Items-Datensatz. Das Beispiel umfasst einen
Testzeitpunkt und einen Kompetenzbereich (Lesen).

| Quelle | Benötigte Daten |
|:--|:--|
| **Studio** | Units mit Kodierschemata, Item-Metadaten und Seiteninformationen |
| **Testcenter** | Antworten sowie Testdesign aus Testpersonen und Testheften |

Dateipfade, Serveradresse, Version, Workspace-IDs und Testmodus sind Platzhalter.
Die folgenden Blöcke sind für die Ausführung mit eigenen Daten vorgesehen.

```{r packages, eval=FALSE}
library(eatPrepTBA)
library(dplyr)
library(tidyr)
```

## 1. Studio: Units und Kodierschemata laden

Die Units müssen zur eingesetzten Testversion passen. `metadata = TRUE`
liefert die Item-Verknüpfungen, `unit_definition = TRUE` die Seiteninformationen.

Ein **Kodierschema** legt für jede Variable fest, welche Antwort welchen Code
und wie viele Punkte erhält, etwa „richtige Auswahl → Code 1 → 1 Punkt“.
Es kann auch Regeln zur Ableitung weiterer Variablen enthalten.

[`login_studio()`](../reference/login_studio.html) meldet am Studio an,
[`access_workspace()`](../reference/access_workspace.html) wählt den Arbeitsbereich.
[`get_units()`](../reference/get_units.html) lädt die Units;
[`add_coding_scheme()`](../reference/add_coding_scheme.html) bereitet ihre
vorhandenen Kodierschemata für die Auswertung auf.

```{r studio, eval=FALSE}
studio_login <- login_studio(app_version = "STUDIO_VERSION")
studio <- access_workspace(studio_login, ws_id = 123)

units <- get_units(studio, metadata = TRUE, unit_definition = TRUE)
units <- add_coding_scheme(units)
```

## 2. Testcenter: Antworten und Design bereitstellen

### Antworten: direkt abrufen oder CSV einlesen

**Alternative A – direkt aus dem Testcenter:**

Anmeldung mit [`login_testcenter()`](../reference/login_testcenter.html),
Antwortabruf mit [`get_responses()`](../reference/get_responses.html).

```{r responses-api, eval=FALSE}
testcenter_login <- login_testcenter(base_url = "https://TESTCENTER-ADRESSE/")
testcenter <- access_workspace(testcenter_login, ws_id = 1)
responses <- get_responses(testcenter)
```

**Alternative B – bereits heruntergeladenen CSV-Export einlesen:**

[`read_responses()`](../reference/read_responses.html) liest die lokale Datei ein.

```{r responses-file, eval=FALSE}
responses <- read_responses("daten/Responses.csv")
```

Beide Alternativen liefern `responses`; es wird nur eine davon benötigt.

### Das vollständige Testdesign laden

[`get_design()`](../reference/get_design.html) liefert die vorgesehenen
Person–Testheft–Variablen-Zuordnungen. Auch beim CSV-Import wird hierfür die
Testcenter-Verbindung aus Alternative A benötigt (`testcenter_login` und
`testcenter`, ohne erneuten Antwortabruf).

```{r design, eval=FALSE}
design <- get_design(testcenter, units = units, mode = "run-hot-return")
```

`mode` filtert die Testpersonen nach dem in der Testpersonen-Datei hinterlegten
Anmeldemodus. Hier werden nur Einträge mit `run-hot-return` berücksichtigt;
bei einem anderen Durchführungsmodus ist dessen Wert einzusetzen. `units` muss
alle relevanten Aufgaben enthalten; Antworten und Design müssen dieselbe
Erhebung abdecken.

## 3. Kodieren und Scores zuweisen

[`code_responses()`](../reference/code_responses.html) nutzt das R-Paket
[eatAutoCode](https://github.com/iqb-research/eatAutoCode), das den
[IQB-Autocoder (`@iqb/responses`)](https://github.com/iqb-berlin/responses)
einbindet. Dieser wendet die Regeln des Kodierschemas auf die Antworten an.
Mit `prepare = TRUE` enthält das Ergebnis sowohl den Code (`code_id`) als auch
die zugehörige Punktzahl (`code_score`).

Die folgende Missing-Regel ist ein Beispiel: Auslassungen und ungültige
Antworten erhalten 0 Punkte; nicht erreichte Aufgaben und Kodierfehler `NA`.
Dieselbe Tabelle wird beim Kodieren und beim Vervollständigen verwendet.

```{r code, eval=FALSE}
missings <- tibble::tribble(
  ~code_id, ~code_status,   ~code_score, ~code_type,
  -96,     "NOT_REACHED",  NA_real_,   "MISSING_NOT_REACHED",
  -97,     "CODING_ERROR", NA_real_,   "MISSING_CODING_IMPOSSIBLE",
  -98,     "INVALID",      0,          "MISSING_INVALID_RESPONSE",
  -99,     "DISPLAYED",    0,          "MISSING_BY_OMISSION"
)

coded <- code_responses(responses, units, prepare = TRUE, missings = missings)
count(coded, code_status, code_type)
```

Für manuell zu kodierende Antworten können fertige Codes über `codes_manual`
übergeben werden (siehe [Hilfe zu `code_responses()`](../reference/code_responses.html)).

## 4. Not reached anhand des Designs vervollständigen

**Der Antwortexport allein enthält nicht alle vorgesehenen Antworten.**
[`complete_design()`](../reference/complete_design.html) ergänzt fehlende Einträge aus dem vollständigen Design.
Anhand der Unit-Reihenfolge innerhalb eines Testlets werden nicht erreichte
Aufgaben am Ende von Auslassungen vor später bearbeiteten Units unterschieden.
Bereits als Auslassung kodierte Antworten bleiben standardmäßig Auslassungen.

```{r complete, eval=FALSE}
design_coded <- complete_design(
  coded = coded,
  units = units,
  design = design,
  missings = missings
)

count(design_coded, id_used, code_type)
analysis_data <- filter(design_coded, id_used)
```

`id_used` kennzeichnet Personen mit mindestens einem gespeicherten Kodierstatus.
Mit `recode_omissions_to_not_reached = TRUE` können zusätzlich abschließende
Auslassungen als nicht erreicht eingeordnet werden. Aufgaben, die laut Design
gar nicht vorgesehen waren, sind **Missing by Design**, nicht Not reached;
ihre Zellen bleiben beim späteren Umformen `NA`.

## 5. Psychometrische Kennwerte berechnen

Im Beispiel gehören alle Units zum Bereich Lesen; bei mehreren Bereichen
enthält `domains` die jeweilige Zuordnung (ein Bereich je Unit).
[`evaluate_psychometrics()`](../reference/evaluate_psychometrics.html) berechnet
die Kennwerte.

```{r psychometrics, eval=FALSE}
domains <- distinct(units, unit_key)
domains$domain <- "Lesen"

psychometrics <- evaluate_psychometrics(analysis_data, units, domains = domains)
psychometrics <- add_item_id(psychometrics, units)

psychometrics |>
  select(item_id, unit_key, variable_id, code_id, code_score,
         code_n, code_p_valid, code_pbc) |>
  distinct()
```

`code_n` zählt einen Code, `code_p_valid` ist sein Anteil unter Antworten mit
gültigem Score. `code_pbc` ist die Korrelation seines Auftretens mit dem mittleren
Itemscore des Bereichs (nicht part-whole-korrigiert).

## 6. Personen × Items für eatModel

[`add_item_id()`](../reference/add_item_id.html) ergänzt die Item-ID aus den Studio-Metadaten über `unit_key`
und `variable_id`. Variablen ohne Item-Verknüpfung erhalten `NA`; im Beispiel
werden nur verknüpfte Itemvariablen übernommen.

```{r wide, eval=FALSE}
item_data <- add_item_id(analysis_data, units)
item_data <- filter(item_data, !is.na(item_id))

scaling_data <- item_data |>
  select(group_id, login_name, login_code, item_id, code_score) |>
  pivot_wider(names_from = item_id, values_from = code_score)
scaling_data$person_id <- seq_len(nrow(scaling_data))
```

[`pivot_wider()`](https://tidyr.tidyverse.org/reference/pivot_wider.html) erzeugt
eine Zeile je Person und eine Scorespalte je Item;
die Testcenter-Kennungen bleiben neben `person_id` erhalten. Voraussetzung sind
eindeutige Itemnamen und genau ein Score je Person und Item. Fehlende Werte
bleiben `NA`, sie werden nicht mit 0 aufgefüllt.

Für die weitere Skalierung beschreibt das
[eatModel-Skalierungsbeispiel](https://github.com/weirichs/eatModel#exemplary-analysis)
die Übergabe von Datensatz, Personen-ID und Itemspalten sowie die Modellschätzung.
